【裁判字號】    99,上訴,1526
【裁判日期】    991104
【裁判案由】    毒品危害防制條例
【裁判全文】
臺灣高等法院高雄分院刑事判決        99年度上訴字第1526號
上  訴  人
即  被  告  溫發貴
選任辯護人  許淑清律師
上列上訴人因違反毒品危害防制條例案件，不服臺灣高雄地方法
院97年度訴字第869 、1747號中華民國99年8 月13日第一審判決
（起訴案號：臺灣高雄地方法院檢察署96年度偵字第36070 號、
97年度偵字第2693、3307號，併辦案號：同署97年度偵字第1154
9 號，追加起訴案號：同署97年度蒞追字第29號），提起上訴，
本院判決如下：
     主  文
上訴駁回。
     事  實
一、邱秀宏（同案被告，業經判刑確定）、溫發貴均明知海洛因
    業經政府公告為毒品危害防制條例第2 條第2 項第1 款之第
    一級毒品，不得非法持有、轉讓及販賣，竟基於意圖營利共
    同販賣第一級毒品海洛因之犯意聯絡，由邱秀宏先於96年10
    月底某日提供重量約1 兩之海洛因予溫發貴分裝，復於96年
    11月初某日及96年11月中、下旬某日分別提供重量各約半兩
    之海洛因予溫發貴分裝，並由溫發貴於附表一所載之時間僱
    用戴登科（業經判刑確定），分別於附表一所載之時間、方
    式販賣毒品海洛因予附表一所示之人；再於附表二所載之時
    間僱用黃國川（業經判刑確定），分別於附表二所載之時間
    、方式販賣毒品海洛因予附表二所示之人；另於附表三所載
    之時間僱用邱華泰（業經判刑確定），分別於附表三所載之
    時間、方式販賣毒品海洛因予附表三所示之人，並由溫發貴
    將上開販毒所得陸續交付邱秀宏。
二、嗣經警於96年12月26日下午3 時30分許在高雄縣旗山鎮○○
    路399 巷3 號查獲邱秀宏，扣得邱秀宏所有用以聯絡本案販
    毒事宜之門號0000000000號行動電話1 支；並於同日下午4
    時7 分在高雄縣六龜鄉新威村新威200 之1 號查獲溫發貴，
    扣得溫發貴所有用以聯絡本案販毒事宜之門號0000000000號
    行動電話1 支，及扣得海洛因3 包（毛重分別為20.44 公克
    、9.58公克、8.09公克）、封口機1 具、電子磅秤1 臺、空
    夾鏈袋4 包、1 萬800 元、門號0000000000號、0000000000
    號、0000000000號、0000000000號之行動電話各1 支，又在
    高雄縣美濃鎮臺電公司「高美高幹28右4 」號電線桿後方鐵
    皮屋內查獲海洛因1 包（毛重0.27公克）（上開海洛因驗後
    淨重合計31.40 公克、空包裝袋總重8.57公克、純度21.23
    ％、純質淨重6.67公克）。另經警於同日下午4 時許在高雄
    縣旗山鎮大岸巷29號查獲戴登科，並扣得其所有用以聯絡販
    毒事宜之門號0000000000號行動電話1 支；再於同日下午4
    時30分在高雄縣旗山鎮○○路262 號查獲邱華泰，扣得其用
    以聯絡販毒事宜但非其所有門號0000000000號之行動電話1
    支；並於97年1 月22日上午8 時20分許在高雄縣美濃鎮○○
    路139 巷15號查獲黃國川，扣得黃國川所有用以聯絡販毒事
    宜之門號0000000000號行動電話1 支，而悉上情。
三、案經高雄市政府警察局移送臺灣高雄地方法院檢察署檢察官
    偵查起訴、移送併辦及追加起訴。
    理  由
壹、程序部分
一、起訴範圍之確認
  (一)按檢察官之起訴書依法固應記載被告之犯罪事實及所犯法條
    ，但如其記載不明確或有疑義，事關法院審判之範圍及被告
    防禦權之行使，法院自應經由「訊問」或「闡明」之方式，
    使之明確，此觀刑事訴訟法第273 條第1 項第1 款規定，法
    院得於第一次審判期日前，傳喚被告或其代理人，並通知檢
    察官、辯護人、輔佐人到庭，行準備程序，為「起訴效力所
    及之範圍與有無變更檢察官所引應適用法條之情形」之處理
    ，及該法條第1 項第1 款立法理由之說明「依本法第264 條
    第1 項（應係第2 項之誤植）第2 款規定，檢察官之起訴書
    固應記載被告之犯罪事實及所犯法條，惟如記載不明確或有
    疑義，事關法院審判之範圍及被告防禦權之行使，自應於準
    備程序中，經由訊問或闡明之方式，先使之明確，故首先於
    第一款定之。」甚明。茍法院就起訴書所記載關於被告犯罪
    事實及所犯法條不明確或有疑義之部分，經由「訊問」或「
    闡明」之方式，加以更正，當事人復無爭執，法院就已更正
    之被告犯罪事實及所犯法條，依法定訴訟程序進行審判，即
    不能指為違法（最高法院97年度臺非字第108 號判決意旨參
    照）。
  (二)本案起訴書犯罪事實二載明：被告邱秀宏、溫發貴與同案被
    告戴登科、黃國川、邱華泰基於共同販賣毒品海洛因以營利
    之犯意聯絡，由溫發貴自96年11月上旬至同月中旬以每日3,
    000 元之代價僱用戴登科，自96年11月中旬至同年12月中旬
    以每日1,000 元之代價僱用黃國川，自96年12月中旬至同月
    26日被查獲止以每日1,000 元之代價僱用邱華泰，並由溫發
    貴每日交付20至30包（每包毛重0.2 公克）之海洛因予戴登
    科、黃國川、邱華泰，再由戴登科、黃國川、邱華泰以每小
    包海洛因500 元之代價對外販售，嗣後，再由戴登科、黃國
    川、邱華泰將販毒所得交予溫發貴，而溫發貴則將販毒所得
    款項交付邱秀宏等事實，因有記載未明之疑義，業經原審於
    審判程序時闡明後，公訴檢察官陳明：「檢方認為（溫發貴
    ）每日交付毒品之行為即係單一之販賣行為，檢方將上開交
    付海洛因（予戴登科）之期間限縮於96年11月1 日至96年11
    月17日間」、「溫發貴每日交付20至30包海洛因予黃國川販
    賣之部分，已在原先起訴範圍」、「被告邱秀宏、溫發貴、
    戴登科、邱華泰、黃國川之起訴事實係以警、偵卷中曾經提
    示給被告、證人表示意見之電話監聽譯文紀錄，上開每通譯
    文即代表1 次販賣行為，且為被告邱秀宏、溫發貴、戴登科
    、黃國川、邱華泰等人共同販賣」等語明確（見原審卷第
    52、279 、325 頁，原審卷第7 頁），則同案被告戴登科
    、黃國川、邱華泰於上開時間內，每日自被告溫發貴、邱秀
    宏收受海洛因後進而販賣予他人之事實，均為起訴效力所及
    ，本院自得予以審理，並無訴外裁判之問題。
  (三)又依據起訴書犯罪事實一所載，係指「被告邱秀宏與溫發貴
    2 人基於販賣第一級毒品海洛因之犯意聯絡，自96年10月上
    旬某日起販賣海洛因予李鳳連、黃國川、盧國元及外號『洪
    仔』、『阿鄰』、『小邱』、『國清』、『鳳梨』等不詳姓
    名吸毒者」之事實；而起訴書犯罪事實二則是就「被告邱秀
    宏、溫發貴分別與同案被告戴登科、黃國川、邱華泰基於共
    同販賣第一級毒品海洛因以營利之犯意聯絡，由戴登科自96
    年11月1 日至同月17日；黃國川自96年11月中旬至12月中旬
    ；邱華泰自96年12月中旬至同月26日被查獲止，將被告溫發
    貴交付之毒品海洛因，以每小包海洛因500 元之代價，在高
    雄縣旗山鎮舊衛生所、旗山鎮電信局、旗山鎮孔廟下面司令
    台、旗山鎮河堤旁、旗山鎮旗尾公墓、高雄縣美濃鎮龍肚國
    中旁、美濃鎮○○路加油站、高雄客運美濃站後面公園等地
    點，販賣海洛因予周民賢、潘宏元、張榮輝、外號『豪仔』
    、『阿賢』、『南華』、『阿龍』、『洪仔』、『發財』、
    『泰仔』、『黑人』、『阿林』、『世仔』、『大人』等購
    買毒品者，嗣後，再由戴登科、黃國川、邱華泰將販毒所得
    交予被告溫發貴，而被告溫發貴將販毒所得款項交付被告邱
    秀宏」之事實加以訴追，是二者起訴事實顯屬不同，應分別
    論定。另就起訴書犯罪事實三及四之部分，分別係就李鳳連
    及劉文財2 人各自涉犯販賣毒品之犯行予以訴追，而與被告
    邱秀宏、溫發貴無關，且並非將被告邱秀宏、溫發貴論列為
    李鳳連或劉文財販賣毒品之共犯，自無須論究被告邱秀宏、
    溫發貴是否亦涉犯起訴書犯罪事實三或四部分之犯行，併此
    敘明。
  (四)另因移送機關將本案再度移送，致偵查機關重複分案，是檢
    察官於97年6 月5 日以97年度偵字第11549 號併辦意旨書將
    上開相同事實移送原審併案審理。
  (五)原審於審理中，公訴檢察官以被告溫發貴所持門號00000000
    00號行動電話與同案被告邱華泰所持門號0000000000號行動
    電話間於96年12月26日上午9 時53分38秒之通話監聽譯文為
    據，認被告邱華泰與被告溫發貴基於販賣第一級毒品海洛因
    之犯意聯絡，於96年12月26日9 時53分許，在不詳地點，共
    同販賣數量不詳之第一級毒品海洛因予綽號「黑輪」之人1
    次，而於97年11月18日以97年度蒞追字第29號追加起訴被告
    溫發貴與同案被告邱華泰就上情另共犯販賣第一級毒品罪嫌
    。惟查，被告溫發貴於96年12月中旬至同年12月26日被查獲
    為止之特定期間內與邱華泰通話之每通電話監聽譯文紀錄，
    既皆屬同案被告邱華泰每日自溫發貴收受海洛因後進而販賣
    予他人之事實，即為起訴效力所及，是此部分追加起訴之事
    實，所載被告犯罪時間與原起訴書所載重疊，且係本於被告
    溫發貴及同案被告邱華泰之通訊譯文而來，自仍係指溫發貴
    於上開時間內交付海洛因毒品予同案被告邱華泰對外販賣之
    事實，應係原起訴事實之具體特定，而為同一案件，檢察官
    復行追加起訴，自為已經起訴之案件重行起訴，即應另依刑
    事訴訟法第303 條第2 款規定諭知公訴不受理之判決（惟此
    部分犯行既仍在原起訴範圍，法院自得予以審究）。
二、證據能力部分
  (一)本案之監聽譯文均具證據能力。
    1.按所謂被告以外之人於審判外之陳述，係指被告以外之人
      就其曾經參與或見聞之事實，事後追憶並於審判外為陳述
      者而言。如被告以外之人係被告犯罪之共同正犯、共犯、
      相對人、被害人或其他關係人，而於被告實行犯罪行為時
      與被告為言詞或書面對談，且其對話之本身即係構成被告
      犯罪行為之部分內容者，因非屬其事後就曾經與聞之事實
      所為之追憶，自與審判外之陳述有間，二者不容混淆。又
      國家基於犯罪偵查之目的，對被告或犯罪嫌疑人進行通訊
      監察，乃係以監控與過濾受監察人通訊內容之方式，蒐集
      對其有關之紀錄，並將該紀錄予以查扣，作為認定犯罪與
      否之證據，屬於刑事訴訟上強制處分之一種，而監聽係通
      訊保障及監察法（下稱通保法）第13條第1 項所定通訊監
      察方法之一，司法警察機關依法定程序執行監聽取得之錄
      音，係以錄音設備之機械作用，真實保存當時通訊之內容
      ，如通訊一方為受監察人，司法警察在監聽中蒐集所得之
      通訊者對話，若其通話本身即係被告進行犯罪中構成犯罪
      事實之部分內容，則依前開說明，自與所謂「審判外之陳
      述」無涉，應不受傳聞法則之規範，當然具有證據能力。
      至司法警察依據監聽錄音結果予以翻譯而製作之監聽譯文
      ，屬於文書證據之一種，於被告或訴訟關係人對其譯文之
      真實性發生爭執或有所懷疑時，法院固應依刑事訴訟法第
      165 條之1 第2 項規定，以適當之設備，顯示該監聽錄音
      帶之聲音，以踐行調查證據之程序，俾確認該錄音聲音是
      否為通訊者本人及其內容與監聽譯文之記載是否相符；或
      傳喚該通訊者；或依其他法定程序，為證據調查。倘被告
      或訴訟關係人對該通訊監察譯文之真實性並不爭執，即無
      勘驗辨認其錄音聲音之調查必要性，法院於審判期日如已
      踐行提示監聽譯文供當事人辨認或告以要旨，使其表示意
      見等程序並為辯論者，其所為之訴訟程序即無不合。最高
      法院97年度臺上字第5940號判決意旨參照）。
    2.查本案係由高雄市政府警察局，以偵查違反毒品危害防制
      條例案件為由，就被告邱秀宏所使用門號0000000000號、
      被告溫發貴所使用門號0000000000號、同案被告戴登科所
      使用門號0000000000號、0000000000號、同案被告黃國川
      所使用門號0000000000號、同案被告邱華泰所使用門號00
      00000000號行動電話號碼，於96年9 月至11月間依修正前
      通保法之規定向臺灣高雄地方法院檢察署聲請核發通訊監
      察書，復於96年12月21日又依修正後通保法規定向原審聲
      請核發通訊監察書，並據以實施通訊監察，有通訊監察書
      及電話附表等件在卷可稽（見原審卷第167 至180 頁）
      。前開通訊監察書既均已載明案由及涉嫌觸犯之法條、監
      察對象、監察之通訊種類及號碼等足資識別之特徵、監察
      處所、監察理由、監察期間、監察方法、聲請機關或依職
      權核發、執行機關、適用法條、監察結果報告等事項，均
      符合前開法定要件，自應具有證據能力。又監聽錄得之錄
      音，係憑機械力照錄，未經人為操作，復未伴有個人主觀
      意見在內，應有證據能力。且被告及選任辯護人於本院審
      理中亦對卷內依上開錄音製作之通訊監察譯文，亦表明同
      意其證據能力之意（見原審卷第159 至161 頁），自有
      證據能力。
  (二)卷內搜索扣押筆錄、扣押物品目錄表、扣押物品收據，係警
    方通常執行搜索扣押任務時所需製作，為公務員於職務上所
    製作之紀錄、證明文書，查無顯不可信之情況，依刑事訴訟
    法第159 條之4 第1 項第1 款規定有證據能力（最高法院93
    年度臺上字第2616號判決意旨參照）。
  (三)本判決以下所引用之傳聞證據，公訴人、被告及辯護人於本
    院審理時，均表示沒有意見，且未於言詞辯論終結前聲明異
    議，本院審酌上開傳聞證據作成時，並無不法之情事，認為
    適當，依刑事訴訟法第159 條之5 第2 項規定，自有證據能
    力，均得為證據。
貳、實體部分：
一、上開同案被告邱秀宏於96年10月底某日提供重量約1 兩之海
    洛因予被告溫發貴，復於96年11月初某日及96年11月中、下
    旬某日分別提供重量各約半兩之海洛因予被告溫發貴之事實
    ，業據邱秀宏及溫發貴於原審審理時分別坦認不諱（見原審
    卷第47、125 頁），並互核相符，足堪信採。
二、又被告溫發貴取得上開毒品海洛因後，即於附表一所示之時
    間以1 日3,000 元之代價僱用同案被告戴登科，與戴登科共
    同於附表一所示之時間、方式販賣附表一所示之毒品海洛因
    予附表一所示之人；於附表二所示之時間以1 日1,000 元之
    代價僱用同案被告黃國川，與黃國川共同於附表二所示之時
    間、方式販賣附表二所示之毒品海洛因予附表二所示之人；
    於附表三所示之時間僱用同案被告邱華泰，與邱華泰共同於
    附表三所示之時間、方式販賣附表三所示之毒品海洛因予附
    表三所示之人等事實，亦經被告溫發貴於偵查中、原審及本
    院審理時分別供承不諱（見偵卷第89、90頁，原審卷第
    44頁，原審卷第254 、255 頁，本院卷第93頁），並有經
    原審播放如附表四、五、六所示之電話譯文錄音光碟，由被
    告溫發貴當庭確認無訛（見原審卷第143 、144 頁，原審
    卷第24至26、183 至185 頁，原審卷第9 至14頁，原審
    卷第14至20、36頁），核與同案被告戴登科、黃國川、邱
    華泰之供述內容大致相合（見警卷第3 、4 頁，原審卷
    第256 至258 頁，原審卷第9 至16頁，原審卷第119 頁
    ，原審卷第47頁），暨有被告溫發貴與邱秀宏、戴登科、
    黃國川、邱華泰間之通訊監察譯文在卷相佐（見原審卷第
    82至131 頁），足認被告溫發貴於上開時間自邱秀宏處取得
    毒品海洛因加以分裝後，分別僱用戴登科、黃國川、邱華泰
    於附表一、二、三所示之時間、方式販賣附表一、二、三所
    示之毒品海洛因予附表一、二、三所示之人之事實已明。
三、本案係由被告邱秀宏交付一定數量之毒品海洛因予被告溫發
    貴，再由被告溫發貴指示同案被告戴登科、黃國川、邱華泰
    交予買家及收款，至其犯罪行為次數及所得金額若干，因事
    證尚有不足，僅得以「罪證有疑，利歸被告」之原則認定，
    先予敘明，
四、就與同案被告戴登科共犯部分：
  (一)被告溫發貴曾於96年11月1 日交付「東西」予同案被告戴登
    科，戴登科即對外收取款項，並於同月2 日交付2 萬元、同
    月7 日交付3 萬6,000 元予溫發貴之事實，業經被告溫發貴
    供承在卷，亦為同案被告戴登科所不爭執（見原審卷第9
    、10頁），並核與附表四編號5 、9 所示之電話譯文內容相
    符，是溫發貴於上開譯文內所稱之「東西」實應為毒品海洛
    因無訛。職是，被告溫發貴於96年11月1 日交付之海洛因予
    同案被告戴登科，而戴登科再於96年11月2 日、7 日分別交
    予被告溫發貴2 萬元、3 萬6,000 元之事實，堪以認定。
  (二)又被告溫發貴曾於96年11月11日上午10時58分10秒撥打電話
    表示會拿「東西」給同案被告戴登科，而戴登科取得該等「
    東西」後，旋即於同日（11日）晚間9 時37分44秒許與被告
    溫發貴通電話時表示要將所收得之3 萬2,000 元交付予被告
    溫發貴，嗣於同月13日晚間9 時56分1 秒與被告溫發貴通電
    話時又表示要將另收得之2 萬元交付，再於同月14日上午9
    時30分41秒向被告溫發貴表示會將所收得之8,000 元交付，
    復於同月14日晚間10時5 分19秒與被告溫發貴通電話時另表
    示要將所收得之6,000 元交付，而被告溫發貴則在該通電話
    中向其表示會再拿「東西」給戴登科，之後被告溫發貴於同
    月15日晚間41分37秒與戴登科通話時，又表示該等「東西」
    交付後，其至少已收到3 萬元，而要求其將該等款項交付等
    情，為被告溫發貴及同案被告戴登科所不爭執（見原審卷
    第10至12頁），亦核與附表四編號20至22、24至26所示之譯
    文內容相合，且被告溫發貴又供稱上開3 萬2,000 元確係戴
    登科於96年11月11日收取後所交付，戴登科並於11月13日交
    付2 萬元、11月14日交付8,000 元予其；至於戴登科於11月
    14日另又交付之1 筆6,000 元，則與上開同日交付之8,000
    元是不同之兩筆錢；之後，戴登科又於11月15日再交付其3
    萬多元等語（見原審卷第10至12頁），亦與上情相符。而
    被告溫發貴所稱之「東西」實為毒品海洛因，亦如上述，是
    以，實情應為：被告溫發貴於96年11月11日、11月15日交付
    毒品海洛因予戴登科，而戴登科隨即依溫發貴之指示持之對
    外販賣取款，並分別再於11月7 日交付3 萬6,000 元、11月
    11日交付3 萬2,000 元、11月13日交付2 萬元、11月14日交
    付8,000 元、6,000 元兩筆及11月15日交付3 萬元予被告溫
    發貴之事實，已屬至明。且因戴登科於96年11月1 日自被告
    溫發貴處收受海洛因後，並無證據足徵被告溫發貴至該月8
    日前有另1 次交付海洛因之行為，依罪疑惟輕之法理，自應
    認戴登科於11月2 日及7 日交予被告溫發貴之2 萬元及3 萬
    6,000 元，均係源於被告溫發貴於11月1 日交付之海洛因；
    戴登科於96年11月11日自被告溫發貴處收受海洛因後，亦無
    證據足徵被告溫發貴在該月15日前有另1 次交付海洛因之行
    為，是依罪疑惟輕之法理，亦應認戴登科於11月11日交付之
    3 萬2,000 元、11月13日交付之2 萬元、11月14日交付之8,
    000 元及6,000 元，均係源於被告溫發貴於11月11日交付之
    海洛因；而戴登科於96年11月15日又自被告溫發貴處收受海
    洛因，是其於該日交付被告溫發貴之3 萬元，當係源於被告
    溫發貴於11月15日所交付之海洛因無訛。
  (三)再者，被告溫發貴於警、偵詢已陳稱其販賣之毒品海洛因，
    係每1 小包0.2 公克賣500 元，則依此標準推算：
    (1)被告溫發貴於96年11月1 日交予戴登科海洛因後，戴登科
      既收取2 萬元及3 萬6,000 元，則該次交予戴登科之毒品
      海洛因應為112 包（〈20000+36000 〉÷500 ＝112 ），
      復因無證據證明同案被告戴登科於收受該等海洛因後於不
      同時、地販售予不同之買家，依罪疑惟輕之法理，戴登科
      於96年11月1 日自被告溫發貴處收受112 包海洛因後，旋
      即於同月2 日以每包500 元之代價1 次販售予某不詳姓名
      之人，並將所得款項分別於96年11月2 日、7 日各交付被
      告溫發貴2 萬元、3 萬6,000 元，及於該2 日分別自被告
      溫發貴處獲得3,000 元報酬之事實，堪以認定（即如附表
      一編號1 ）。
    (2)被告溫發貴於96年11月11日交予戴登科海洛因後，戴登科
      既於96年11月11日、13日、14日收取3 萬2,000 元、2 萬
      元、8,000 元及6,000 元，則該次交予戴登科之毒品海洛
      因應為132 包（〈32000+20000+8000+6000 〉÷500 ＝13
      2 ）。惟因上開4 次款項收取及交付之時間均非同一，且
      同案被告戴登科亦坦稱該等款項係分次向不同人所收取（
      見原審卷第15頁背面），又因無證據足資證明上開各筆
      交付予被告溫發貴之款項均係各向不同之多數人販賣後所
      收取而集合之款項，是依罪疑惟輕之法理，自應認戴登科
      於96年11月11日自被告溫發貴處收受132 包海洛因後，旋
      即於同日以每包500 元之代價將其中之64包海洛因1 次販
      售予某不詳姓名之人，得款3 萬2,000 元則於該日交付溫
      發貴；嗣於同月13日再以每包500 元之代價將其中之40包
      海洛因1 次販售予某不詳姓名之人，得款2 萬元則於該日
      交付溫發貴；復於14日上午以每包500 元之代價將其中之
      16包海洛因1 次販售予某不詳姓名之人，得款8,000 元則
      於該日上午9 時30分許交付溫發貴；再於14日上午9 時30
      分後，又以每包500 元之代價將其餘之12包海洛因1 次販
      售予某不詳姓名之人，得款6,000 元則於該日晚間10時許
      交付溫發貴，總計4 次（均如附表一編號2 至5 ）。
    (3)同案被告戴登科於96年11月15日晚間交予被告溫發貴之3
      萬元，亦係源於被告溫發貴在該日所交付之海洛因，則該
      等海洛因以價格500 元為1 包加以分裝，即共計60包，因
      無證據證明戴登科於收受該等海洛因後係在不同時、地販
      售予不同之買家，故依罪疑惟輕之法理，應認戴登科於96
      年11月15日自被告溫發貴處收受60包海洛因後，旋即於同
      日以每包500 元之代價1 次販售予某不詳姓名之人，並將
      所得3 萬元販毒款項於96年11月15日當晚交付被告溫發貴
      （如附表一編號6 ），及於該日自被告溫發貴處獲得3,00
      0 元報酬之事實，堪以認定。
五、就與同案被告黃國川共犯部分：
  (一)附表五所示之通訊監察譯文，均係被告溫發貴與同案被告黃
    國川間之對話內容，業經原審當庭播放錄音光碟供確認無訛
    （見原審卷第82至93頁），並有譯文附卷可佐（見原審
    卷第94至98頁），堪認屬實。而被告溫發貴於原審審理中就
    上開譯文內容供述：
    (1)其於96年11月7 日或8 日至附表五編號2 之譯文通話前曾
      交付毒品海洛因10包予黃國川，嗣後黃國川對其表示已賣
      出其中8 包海洛因。
    (2)其於96年11月20日上午交付20包海洛因予黃國川，其中18
      包是供販賣用，而黃國川向其表示在同日下午2 時8 分33
      秒前已售出其中13包海洛因（如附表五編號11、12譯文）
      。
    (3)其於96年11月21日上午某時交付11包海洛因予黃國川販賣
      ，並於當日告知黃國川在「孔廟有一個要3 隻」（如附表
      五編號14、15譯文）。
    (4)其於96年12月15日某時交付20包海洛因予黃國川，嗣後黃
      國川向其表示他在該日晚間9 時17分4 秒前已售出其中5
      包（如附表五編號38譯文）。
    (5)上開售出之海洛因，每包均以500 元計，且同案被告黃國
      川對於其已將該等販賣所得交付予被告溫發貴等各項情節
      ，表明不爭執等語在卷（見原審卷第40、41頁），參以
      同案被告黃國川與被告溫發貴均曾施用海洛因毒品之犯罪
      前科，有臺灣高等法院被告全國前案紀錄表各1 份在卷可
      查，被告溫發貴及同案被告黃國川為警查獲時所採之尿液
      ，經送檢驗，亦各呈可待因、嗎啡陽性反應，此有毒品嫌
      疑人尿液採證代碼對照表、高雄市立凱旋醫院濫用藥物尿
      液檢驗報告等在卷足憑（見警卷第144 頁、218 、220
      頁），堪認其等有取得海洛因之來源管道，亦足佐證被告
      溫發貴及同案被告黃國川上開共同販賣海洛因之自白，應
      堪採信。
  (二)另因無證據足資證明同案被告黃國川各次交付予溫發貴之款
    項均係向不同之多數人販賣後所收取之款項，是依罪疑惟輕
    之法理，足見下列如附表二事實欄所示之事實，均堪認定：
    (1)同案被告黃國川於96年11月7 日或8 日之某時自被告溫發
      貴處收受10包毛重0.2 公克之海洛因後，於96年11月10日
      上午11時14分24秒以其所有門號0000000000號之行動電話
      與溫發貴所有門號0000000000號行動電話聯繫，表示其已
      將上開海洛因之其中8 包賣出，並將販毒所得4,000 元交
      付予溫發貴（如附表二編號1 ）。
    (2)同案被告黃國川於96年11月20日上午某時自被告溫發貴處
      收受20包毛重0.2 公克之海洛因後，於同日下午2 時8 分
      33秒以其所有門號0000000000號之行動電話與溫發貴所有
      門號0000000000號行動電話聯繫，表示其已將上開海洛因
      之其中13包賣出，並將販毒所得6,500 元交付予溫發貴（
      如附表二編號2 ）。
    (3)同案被告黃國川於96年11月21日上午某時自被告溫發貴處
      收受11包毛重0.2 公克之海洛因，於同日上午7 時8 分58
      秒以其所有門號0000000000號之行動電話與溫發貴所有門
      號0000000000號行動電話聯繫，將上開海洛因之其中3 包
      1 次賣出予某3 名年籍、姓名不詳之人，之後再將販毒所
      得1,500元交付予溫發貴（如附表二編號3 ）。
    (4)同案被告黃國川於96年12月15日之某時自被告溫發貴處收
      受20包毛重0.2 公克之海洛因，而於同日晚間9 時17 分4
      秒以其所有門號0000000000號之行動電話與溫發貴所有門
      號0000000000號行動電話聯繫，表示其已將上開海洛因之
      其中5 包賣出，並將販毒所得2,500 元交付予溫發貴（如
      附表二編號4 ）。
六、就與同案被告邱華泰共犯部分：
  (一)附表六編號6 、7 所示之譯文，確係被告溫發貴、同案被告
    邱華泰與某真實姓名年籍不詳之女子（下稱Ａ女）間之對話
    內容，及該等對話內容係Ａ女、黑輪2 人分別與同案被告邱
    華泰及溫發貴聯繫以購買海洛因等情，既經邱華泰供承在卷
    （見警卷第76頁，偵卷第138 頁，原審卷第257 、25
    8 頁），並有譯文在卷可佐（見原審卷第23 9頁，原審Ａ
    卷第192 頁，原審Ａ卷第99頁），復經原審播放錄音帶
    由被告溫發貴同案被告邱華泰當庭確認無訛（見原審卷第
    182 至185 頁，原審Ａ卷第136 至138 頁，原審Ａ卷第
    43至45頁），足認屬實。再參酌被告溫發貴於原審行準備程
    序及審判時又陳稱：「（問：編號7 該通通聯所指的『3 支
    』，就是3 包海洛因？）是。」、「（問：所以該通聯的意
    思就是你要叫邱華泰去交3 包海洛因給該名女子，並叫邱華
    泰把1,500 元收回來的意思？）是。」、「（問：該通通聯
    中另有提到『黑輪會去拿，不用收錢』是何意？）黑輪是在
    路上遇到我時，就已經先把500 元付給我了，所以我就跟邱
    華泰說黑輪會去向他拿1 包海洛因，不用再跟黑輪另外收錢
    。」、「（問：〈提示編號7 即97年12月26日上午9 時53分
    38秒監聽譯文〉該通監聽譯文係何意思？）……。那時候我
    人在高雄市，有個女的要跟我買毒品海洛因，我問邱華泰他
    那邊還有沒有，如果有的話先幫我拿過去給那個女的。至於
    該通監聽譯文中『黑輪等一下會過去，你先拿一個給他，不
    用跟他拿錢』，也是我叫邱華泰先拿海洛因給黑輪。」、「
    （問：所謂『2 分半』是何意思？）指四分之一錢的海洛因
    。」、「（問：該通譯文所謂『拿3 個給他，跟他收1,500
    』，是否指拿3 包海洛因給那個女生，並向她收錢的意思？
    ）是。」、「（問：『3 個』跟『2 分半』重量是否相同？
    ）2 分半大約接近6 包。」、「（問：1 包海洛你是否賣
    500 元？）是。」等語（見原審卷第44頁、原審卷第25
    4 、255 頁，原審Ａ卷第87、88頁），除堪信「Ａ女與黑
    輪2 人均係向溫發貴購買海洛因」之事實外，並足認溫發貴
    是「囑咐被告交付毒品予Ａ女及黑輪，並向Ａ女收取價金」
    ，而非「僅囑託被告送針筒給Ａ女、黑輪」無訛。
  (二)然因同案被告邱華泰究竟是否已依被告溫發貴之囑咐分別將
    海洛因交付予Ａ女及黑輪乙事，邱華泰除堅決否認外，被告
    溫發貴亦陳稱：「我就叫Ａ女去等邱華泰，我再叫邱華泰過
    去，但邱華泰好像沒有過去。」、「（問：你如何知道邱華
    泰沒有過去？）因為Ａ女有打電話給我。」、「（問：Ａ女
    如何跟你說？）她說怎麼等那麼久沒有人。」、（問：當天
    邱華泰有無把3 包海洛因給Ａ女，並收取1,500 元？）我不
    知道。」、「（問：你能否確認你交給邱華泰毒品後，他確
    實有幫你交付給向你買毒品之買家？或是那些毒品被邱華泰
    個人吃掉了？）我無法確定邱華泰是否將我交給他的毒品交
    付給向我買毒品之人。我沒有辦法確認邱華泰有無把我交付
    的毒品拿去賣。」等語（見原審卷第255 、256 頁），足
    見被告溫發貴亦不知同案被告邱華泰有無依其指示將毒品交
    付予Ａ女及「黑輪」，是尚無法確信邱華泰業已按照被告溫
    發貴之指示，完成彼等與Ａ女、「黑輪」間所進行販賣及交
    付海洛因之交易行為。況被告溫發貴與邱華泰於編號6 、7
    之電話通話後不久，分別於當（26）日下午4 時30分、4 時
    7 分為警查獲，而依附表六所示之監聽譯文內容或其他卷存
    證據，復均無法證明其等確已交付毒品，故依「罪證有疑、
    利於被告」之原則，應認被告溫發貴與同案被告邱華泰雖共
    謀並已著手實施販毒予Ａ女及「黑輪」，然未及交付海洛因
    予Ａ女及「黑輪」（如附表三編號1 、2 ）。
七、又同案被告邱秀宏雖辯稱其係將上開毒品海洛因販售予溫發
    貴，而非與溫發貴共同販賣該等海洛因，且其亦未與戴登科
    、黃國川、邱華泰共同販賣海洛因，被告溫發貴之毒品來源
    亦有部分是蕭○○所提供云云。惟查：
  (一)按「共同正犯，係共同實施犯罪行為之人，在共同意思範圍
    內，各自分擔犯罪行為之一部，相互利用他人之行為，以達
    其犯罪之目的，其成立不以全體均行參與實施犯罪構成要件
    之行為為要件。如行為人以自己共同犯罪之意思，事前同謀
    ，而由其中一部分人實行犯罪之行為者，亦應認為共同正犯
    ，使之對於全部行為所發生之結果，負其責任。」、「共同
    正犯於其犯意聯絡範圍內，雖僅參與部分犯行之實施，仍應
    對其他共犯所分擔實施之犯行負全部事實之刑責；且共同正
    犯之意思聯絡，並不以數人間直接發生者為限，即有間接之
    聯絡者，亦包括在內。」，最高法院87年度臺非字第35號、
    81年度臺上字第6601號判決意旨均足以參照。
  (二)邱秀宏自承溫發貴向其購買毒品後，溫發貴會在向其承租之
    房間內將該等毒品分裝成小包裝等語（見原審第48、49頁
    ），而被告溫發貴於原審審判時又結證稱：邱秀宏應該知道
    交付給他的毒品，是要拿去賣的等語（見原審卷第73頁）
    ，足見被告邱秀宏知悉其交付給溫發貴之上開毒品海洛因，
    係供溫發貴對外販賣之用。另經原審播放如附表七所示之電
    話譯文錄音光碟，邱秀宏、溫發貴均當庭確認係其等之通話
    內容無訛（見原審第186 至18 9頁，原審卷第71至74頁
    ）。而就附表七編號2 、3 、4 、7 、8 、9 、10、11、14
    所示之內容，邱秀宏於原審審判時亦坦稱該等通話內容中其
    要被告溫發貴收回來的錢，都是溫發貴在外販賣毒品所得的
    錢等語（見原審卷第48頁），再觀諸該等譯文之通話內容
    ，得見邱秀宏均係質問溫發貴已經收回了多少販毒款項，並
    以命令之口吻指示溫發貴將該等販毒所得交付與其之情，益
    足徵邱秀宏顯非將其所提供之毒品海洛因賣斷予溫發貴，而
    係交付該等毒品由溫發貴在外販賣，並由溫發貴將該等販毒
    所得交回等情，至為灼明。況且，設若如邱秀宏所辯其係將
    該等毒品賣斷予溫發貴，對於溫發貴在外販售之情形均不知
    悉云云屬實，則邱秀宏何需如附表七編號12之譯文所示，詢
    問被告溫發貴關於其等所交付之毒品品質如何？又何需如編
    號15之譯文所示，向被告溫發貴抱怨其等對外販賣毒品被認
    為稀釋到品質不佳？是以，邱秀宏辯稱關於其將上開毒品海
    洛因交付予溫發貴，溫發貴於分裝後將該等海洛因賣給何人
    ，以及與何人共同販賣，均與其無關云云，洵無足採。
  (三)邱秀宏雖於原審又辯稱關於被告溫發貴對外販售之毒品來源
    亦有部分是訴外人蕭○○（尚在偵辦中，故真實姓名詳卷）
    所提供者云云；而被告溫發貴亦附和表示其曾向訴外人蕭○
    ○拿過1 次重量約3 至5 錢的海洛因，其與同案被告黃國川
    共同販賣的毒品及被告戴登科幫其收取販毒所得之毒品，亦
    有部分來自訴外人蕭○○所提供等語（見原審卷第99、
    100 頁）。然而，本件經長期監聽所得譯文內容中，並無任
    何1 通電話係邱秀宏或被告溫發貴與訴外人蕭○○之對話內
    容，更遑論在邱秀宏與溫發貴之譯文內容中亦未曾有隻字片
    語提及訴外人蕭○○，抑或有關訴外人蕭○○提供毒品予以
    販賣之事，從而，尚難以邱秀宏、溫發貴上揭所辯，即率爾
    認定本案被告溫發貴對外販售之毒品來源係部分來自於訴外
    人蕭○○所提供。況且，邱秀宏於原審審判時又陳稱關於附
    表七編號21譯文中所提到的錢，其原先稱係蕭○○提供毒品
    後出售所得之款項並非正確，該等款項應該是其交付毒品給
    溫發貴後，溫發貴售出所得之款項等語（見原審卷第10 1
    頁），亦得見時至96年12月下旬，被告溫發貴對外販售之毒
    品海洛因，均係由邱秀宏所提供交付無訛。
  (四)既然被告溫發貴於本案對外販售之毒品海洛因均係由邱秀宏
    所提供交付，且被告溫發貴係將該等毒品販售所得收取後，
    即轉交予邱秀宏，則邱秀宏利用被告溫發貴與其他共犯對外
    販賣毒品之行為而牟得販毒利益之情，實屬至明。故縱使並
    無監聽譯文或其他證據足以憑認邱秀宏係直接參與被告溫發
    貴與其他共犯戴登科、黃國川、邱華泰共同販賣毒品，然揆
    諸上揭實務見解，邱秀宏仍應就被告溫發貴與上開共犯共同
    販賣毒品之行為，負擔共同正犯之罪責。申言之，就被告溫
    發貴於96年11月上旬至同月中旬與同案被告戴登科共同於附
    表一所示之時間、方式販賣附表一所示之毒品海洛因予附表
    一所示之人；於96年11月中旬至同年12月中旬與同案被告黃
    國川共同於附表二所示之時間、方式販賣附表二所示之毒品
    海洛因予附表二所示之人；於96年12月中旬至同月26日止與
    同案被告邱華泰共同於附表三所示之時間、方式販賣附表三
    所示之毒品海洛因予附表三所示之人等行為，邱秀宏均應被
    認定為共同正犯。
八、復就上揭附表七編號2 、3 、4 、7 、8 、9 、10、11、14
    所示之內容而言，邱秀宏坦稱其要求被告溫發貴將在外販賣
    毒品所得的錢收回等語（見原審卷第48頁），足見邱秀宏
    並非無償提供毒品予溫發貴在外販賣，況被告溫發貴供承其
    僱用同案被告戴登科、黃國川、邱華泰幫其販賣毒品海洛因
    ，每1 小包0.2 公克是賣500 元，並會給付酬勞予戴登科、
    黃國川、邱華泰等人，已如前所述，此外，被告溫發貴又自
    承其自邱秀宏處所取得之毒品海洛因，係摻入葡萄糖加以稀
    釋後才賣出，因其並非在1 日之內就賣完，故會在賣的過程
    中不斷的稀釋等語（見原審卷第125 頁），益足見被告邱
    秀宏交付海洛因予被告溫發貴後，被告溫發貴對外販賣之毒
    品海洛因，確屬業經分裝為小包裝，且每1 小包海洛因以50
    0 元計算其售價，是其等共同意圖營利，對外販售第一級毒
    品海洛因，至為明確。
九、被告溫發貴雖辯稱：因伊之供述而破獲販毒之上線蕭○○及
    邱秀宏2 人，應依法減輕其刑云云。惟查本件經長期監聽所
    得譯文內容中，並無任何一通電話係邱秀宏或溫發貴與訴外
    人蕭○○之對話內容。且在邱秀宏與溫發貴之譯文內容亦未
    隻字片語提及訴外人蕭○○，抑或有關訴外人蕭○○提供毒
    品予以販賣之事。訴外人蕭○○有無提供毒品給溫發貴販賣
    乙事，尚在公訴人偵辦中，尚難遽認因被告之供述，而破獲
    蕭○○販毒。又依附表七邱秀宏與溫發貴電話之譯文內容觀
    之，警方早已知悉溫發貴在邱秀宏販毒甚明，顯非警方因被
    告之供述始獲邱秀宏販毒，被告上開辯稱，尚屬無據，併此
    明。綜上所述，本件事證明確，被告之犯行，堪以認定。
十、論罪、科刑
  (一)新舊法比較
    (1)被告行為後，毒品危害防制條例第4 條已於98年5 月20日
      修正公布，針對當次公布之修正條文，未另訂施行日期，
      而法規之制定與法規之修正，如有特定生效日之必要者，
      依中央法規標準法第14條或第20條第2 項準用第14條之規
      定，應分別特定其施行日期。法規制定或前次修正基於特
      殊原因所特定之施行日期，並不適用於日後修正或再次修
      正之條文；至原毒品危害條例條例第36條所規定：「本條
      例自公布後6 個月施行」，核其所稱「本條例」係指係92
      年7 月9 日修正公布之該條例，並非指98年5 月20日公布
      之部分修正條文。是98年5 月20日公布之毒品危害防制條
      例修正條文之生效日期，應依中央法規標準法第13條之規
      定，自公布日起至第3 日即98年5 月22日發生效力（司法
      院98年6 月29日院台廳刑一字第0980014643號函亦同此見
      解）。據此，本案應依刑法第2 條第1 項「按行為後法律
      有變更者，適用行為時之法律，但行為後之法律有利於行
      為人者，適用最有利於行為人之法律」之規定，依「從舊
      從輕」原則而為比較。
    (2)查被告行為時之毒品危害防制條例第4 條第1 項係規定：
      「製造、運輸、販賣第一級毒品者，處死刑或無期徒刑；
      處無期徒刑者，得併科新臺幣1 千萬元以下罰金。」，修
      正後則規定：「製造、運輸、販賣第一級毒品者，處死刑
      或無期徒刑；處無期徒刑者，得併科新臺幣2 千萬元以下
      罰金。」，則修正後之規定，就得併科之罰金顯已提高，
      應以被告行為時之規定對被告較為有利。是以，本件就修
      正前後毒品危害防制條例第4 條第1 項之比較結果，自以
      修正前之規定對被告較為有利，而應適用98年5 月20日修
      正公布前即被告行為時之毒品危害防制條例規定論斷。
    (3)又毒品危害防制條例第17條有關減輕其刑之規定，亦一併
      修正，修正前毒品危害防制條例第17條規定：「犯第4 條
      第1 項至第4 項、第5 條第1 項至第4 項前段、第6 條第
      1 項至第4 項、第7 條第1 項至第4 項、第8 條第1 項至
      第4 項、第10條或第11條第1 項、第2 項之罪，供出毒品
      來源，因而破獲者，得減輕其刑」，修正為：「犯第4 條
      至第8 條、第10條或第11條之罪，供出毒品來源，因而查
      獲其他正犯或共犯者，減輕或免除其刑。犯第4 條至第8
      條之罪於偵查及審判中均自白者，減輕其刑」，比較修正
      前、後之規定，可知依修正前之規定，被告僅於供出毒品
      來源，並因而破獲者，始可減輕其刑，然依修正後第17條
      第2 項之規定，被告如於偵查及審判中均自白者，即可減
      輕其刑，依刑法第2 條第1 項但書規定，自以修正後毒品
      危害防制條例第17條之規定有利於被告。
    (4)再者，依法律變更比較適用所應遵守之「罪刑綜合比較原
      則」及「擇用整體性原則」，本件被告溫發貴、邱秀宏經
      綜合上述各條文修正前、後之比較，應各自一體適用修正
      前或修正後之毒品危害防制條例規定，為論罪科刑之依據
      （最高法院97年度第1 次刑事庭會議決議參照）。經查被
      告溫發貴前於偵查中及本件審判中均曾自白販賣第一級毒
      品之犯行，已如上述，是依上開說明，應一體適用修正後
      毒品危害防制條例之規定較為有利。
  (二)核被告溫發貴所為如附表一、二所示販賣第一級毒品海洛因
    10次之犯行，均係犯修正後毒品危害防制條例第4 條第1 項
    販賣第一級毒品罪；所為如附表三所示販賣第一級毒品海洛
    因未遂之2 次犯行，均係犯修正後毒品危害防制條例第4 條
    第1 項、第6 項之販賣第一級毒品未遂罪。又被告溫發貴就
    上開如附表一、二、三所示之犯行，分別與同案被告邱秀宏
    戴登科、黃國川、邱華泰，有犯意聯絡及行為分擔，均為共
    同正犯。被告溫發貴持有第一級毒品海洛因之低度行為，為
    其後販賣海洛因之高度行為所吸收，均不另論罪。又被告溫
    發貴以上所犯各罪間，犯意各別，行為各自獨立，應予分論
    併罰。被告溫發貴於偵查中及審判中均自白犯罪，應依毒品
    危害防制條例第17條第2 項規定減輕其刑。被告溫發貴與同
    案被告邱華泰已著手於如附表三編號1 、2 所示販賣第一級
    毒品犯罪行為之實行而不遂，均應依刑法第25條第2 項規定
    減輕其刑，被告溫發貴並遞減其刑。又被告溫發貴並無販賣
    第一級毒品之前科，而其各次經查獲販賣毒品之數量或所得
    金額尚非甚巨，就本案所涉各次販賣第一級毒品犯行之情節
    及程度，亦非極為重大，如就上開販賣第一級毒品既遂部分
    犯行，被告溫發貴均處以上開經減輕其刑後之法定最低刑度
    即有期徒刑15年，及就未遂部分分經減輕其刑後，與其犯罪
    情節相較，仍屬情輕法重，犯罪情狀既非全無可憫，爰均依
    刑法第59條之規定減輕其刑，被告溫發貴就未遂犯行部分復
    遞減其刑。
、原審因而適用修正後毒品危害防制條例第4 條第1 項、第6
    項、第17條第2 項、第18條第1 項、第19條第1 項，刑法第
    2 條第1 項、第11條、第59條、第51條第5 款、第9 款、第
    10款規定，並審酌被告溫發貴共同販賣毒品海洛因之行為，
    足以戕害國民身心健康，助長濫用毒品風氣，危害社會治安
    ，自應非難，惟衡酌其於本院審判時均能坦認犯行，各次販
    賣毒品之數量、金額尚非甚鉅，且被告溫發貴雖係聽命於邱
    秀宏之指示交付販毒所得，於偵審中自白犯行等一切情狀，
    分別量處如附表一、二、三所示之刑，並定其應執行刑有期
    徒刑20年。並認：(一)本案被告溫發貴分別如附表一、二、三
    所示與同案被告邱秀宏、戴登科、黃國川、邱華泰共同販賣
    毒品所得如附表一、二、三所示之款項，雖均未扣案，仍應
    依毒品危害防制條例第19條第1 項規定，於各罪項下分別宣
    告與戴登科、黃國川、邱華泰連帶沒收之，如全部或一部不
    能沒收時，則應以其等之財產連帶抵償之。(二)同案被告邱秀
    宏被查獲時扣案之門號0000000000號之行動電話1 支、未扣
    案門號0000000000號行動電話1 支、被告溫發貴被查獲時扣
    案之門號0000000000號之行動電話1 支、同案被告戴登科被
    查獲時扣案之門號0000000000號之行動電話1 支、同案被告
    黃國川被查獲時未扣案門號0000000000號行動電話1 支及扣
    案門號0000000000號行動電話1 支（均含SIM 卡），分經邱
    秀宏、溫發貴、戴登科、黃國川自承係其等各自所有（SIM
    卡依慣例行動電話公司向不收回，自為持用人所有之物），
    且分別為供本件販賣毒品犯行所用之物，有附表四、五、六
    、七所示之監聽譯文附卷可按，爰均依毒品危害防制條例第
    19條第1 項規定及共同正犯共同負責之法理分別於各罪項下
    宣告沒收，又同案被告邱秀宏所有未扣案之00 00000000 號
    行動電話或同案被告黃國川所有0000000000號行動電話一部
    或全部不能沒收時，則連帶追徵其價額或以其等財產連帶抵
    償之（最高法院98年度臺上字第4696號、7289號判決意旨參
    照）。另同案被告邱華泰被查獲時扣案之門號00 00000000
    號行動電話1 支，雖亦係供本案犯罪所用之物，惟邱華泰否
    認為其所有，且無證據足資認定該支門號之行動電話係邱華
    泰本人所有之物，爰不予宣告沒收。至被告溫發貴被查獲時
    扣案之門號00 00000000 號、0000000000號、0000 000000
    號、0000000000號之行動電話各1 支，均無證據足認與本件
    犯罪事實有何關連性，爰均不宣告沒收。(三)此外，被告溫發
    貴被查獲時扣案之海洛因4 包（驗後淨重合計31.40 公克、
    空包裝袋總重8.57公克、純度21.23 ％、純質淨重6.67公克
    ），屬第一級毒品，有法務部調查局97年1 月31日調科壹字
    第09 723006620號濫用藥物實驗室鑑定書1 紙在卷可參（見
    偵卷第33頁），該等毒品均係邱秀宏於96年11月中下旬某
    日提供予被告溫發貴，被告溫發貴與同案被告黃國川於附表
    二編號4 所示之時間、方式售出後，其餘未及賣出之毒品，
    且無證據足認該等毒品與被告所為其他販賣第一級毒品既遂
    之犯行具關連性，爰僅在附表二編號4 所示邱秀宏及溫發貴
    之罪項下，依毒品危害防制條例第18條第1 項前段規定宣告
    沒收銷燬之。另被告溫發貴被查獲時扣案之封口機1 具、電
    子磅秤1 臺，既係被告溫發貴所有且為附表一及附表二所示
    販賣第一級毒品既遂犯行時所用分裝毒品之物，爰均在附表
    一及附表二所示邱秀宏及溫發貴之罪項下，依毒品危害防制
    條例第19條第1 項前段規定宣告沒收之。又被告溫發貴被查
    獲時所扣案之空夾鏈袋4 包，雖係被告溫發貴供販賣毒品犯
    行時所用分裝毒品之物，然因無證據足認與附表二編號4 所
    示以外之犯行相關，是依罪疑惟輕原則，僅在附表二編號4
    所示邱秀宏及溫發貴之罪項下，依毒品危害防制條例第19條
    第1項 前段規定宣告沒收之。至被告溫發貴被查獲時扣案之
    現金10800 元及門號0000000000號、0000000000號、00000
    00000 號、0000000000號之行動電話4 支，既查無證據足認
    與本件犯罪事實有何關連性，爰均不諭知沒收。經核原審此
    部分判決認事用法並無不合，量刑亦屬適度，被告上訴意旨
    ，雖執：原審量刑過重不當，且因伊之供述警方因而破獲訴
    外人蕭○○及同案被告邱秀宏販毒，原審未依法減輕其刑，
    顯有不當等詞，指摘原審此部分判決不當，為無理由，應予
    駁回。
十二、被告溫發貴追加起訴部分（97年度蒞追字第29號），與起訴
    事實係屬同一案件，業經原審判處公訴不受理確定在案，本
    院不予論列，併此明。
十三、公訴意旨指稱被告溫發貴販賣第一級毒品予附表八所示之人
    部分，業據原審判處無罪確定在案，本院不予論列，附此說
    明。
據上論斷，應依刑事訴訟法第368條，判決如主文。
本案經檢察官蔡國禎到庭執行職務。
中    華    民    國    99    年    11    月    4     日
                  刑事第七庭    審判長法  官  莊飛宗
                                      法  官  蔡廣昇
                                      法  官  謝宏宗
以上正本證明與原本無異。
如不服本判決應於收受本判決後10日內向本院提出上訴書狀，其
未敘述上訴理由者，並得於提起上訴後10日內向本院補提理由書
狀（均須按他造當事人之人數附繕本）「切勿逕送上級法院」。
中    華    民    國    99    年    11    月    5     日
                                      書記官  蘇恒仁
附錄本判決論罪科刑法條：
毒品危害防制條例第4條第1項、第6項
製造、運輸、販賣第一級毒品者，處死刑或無期徒刑；處無期徒
刑者，得併科新臺幣 2 千萬元以下罰金。
製造、運輸、販賣第二級毒品者，處無期徒刑或 7 年以上有期
徒刑，得併科新臺幣 1 千萬元以下罰金。
製造、運輸、販賣第三級毒品者，處 5 年以上有期徒刑，得併
科新臺幣 7 百萬元以下罰金。
製造、運輸、販賣第四級毒品者，處 3 年以上 10 年以下有期
徒刑，得併科新臺幣 3 百萬元以下罰金。
製造、運輸、販賣專供製造或施用毒品之器具者，處 1 年以上
7 年以下有期徒刑，得併科新臺幣 1 百萬元以下罰金。
前五項之未遂犯罰之。
 附表一
┌──┬──────────────────┬──────┬──────┬─────────┐
│編號│      犯    罪    事     實         │相關監聽譯文│  所犯法條  │    論罪科刑      │
├──┼──────────────────┼──────┼──────┼─────────┤
│ 1  │溫發貴於96年11月1日某時交付112包（起│附表四編號5 │修正後毒品危│溫發貴共同犯販賣第│
│    │訴書誤載為20至30包）毛重0.2公克之海 │、9 之監聽譯│害防制條例第│一級毒品罪，處有期│
│    │洛因予被告戴登科，由戴登科於96年11月│文          │4 條第1 項（│徒刑拾肆年拾月。共│
│    │2日晚間7時35分54秒前將該等海洛因1次 │            │溫發貴）    │同販賣第一級毒品所│
│    │販售予某姓名年籍不詳之成年男子，嗣後│            │            │得財物新臺幣伍萬陸│
│    │戴登科將該等所得之販毒款項先於當日晚│            │            │仟元應與邱秀宏、戴│
│    │間7 時35分54秒後之某時交付溫發貴2 萬│            │            │登科連帶沒收，如全│
│    │元，並因此自溫發貴處獲得酬勞3 千元，│            │            │部或一部不能沒收時│
│    │再於96年11月7 日下午1 時17分51秒後某│            │            │，以其與邱秀宏、戴│
│    │時交付3 萬6 千元予溫發貴，亦因此又自│            │            │登科之財產連帶抵償│
│    │溫發貴處獲得酬勞3 千元。之後，再由溫│            │            │之。扣案封口機1 具│
│    │發貴將上開販毒款項交付邱秀宏。      │            │            │、電子磅秤1 臺、門│
│    │                                    │            │            │號0000000000號電話│
│    │                                    │            │            │1支 （含SIM 卡）、│
│    │                                    │            │            │門號0000000000號行│
│    │                                    │            │            │動電話1 支（含SIM │
│    │                                    │            │            │卡）、門號00000000│
│    │                                    │            │            │13號行動電話1 支（│
│    │                                    │            │            │含SIM 卡）及未扣案│
│    │                                    │            │            │門號0000000000號行│
│    │                                    │            │            │動電話1 支（含SIM │
│    │                                    │            │            │卡），均沒收之。未│
│    │                                    │            │            │扣案門號0000000000│
│    │                                    │            │            │號行動電話1 支（含│
│    │                                    │            │            │SIM 卡），如全部或│
│    │                                    │            │            │一部不能沒收時，連│
│    │                                    │            │            │帶追徵其價額或以其│
│    │                                    │            │            │與邱秀宏、戴登科之│
│    │                                    │            │            │財產連帶抵償之。  │
├──┼──────────────────┼──────┼──────┼─────────┤
│ 2  │溫發貴於96年11月11日上午10時58分10秒│附表四編號19│修正後毒品危│溫發貴共同犯販賣第│
│    │後之某時交付132包（起訴書誤載為20至 │、20、21之監│害防制條例第│一級毒品罪，處有期│
│    │30包）毛重0.2公克之海洛因予被告戴登 │聽譯文      │4 條第1 項（│徒刑拾肆年拾月。共│
│    │科，由戴登科於該（11）日晚間9時37分 │            │溫發貴）    │同販賣第一級毒品所│
│    │44秒前將該等海洛因中之64包1次販售予 │            │            │得財物新臺幣參萬貳│
│    │某姓名年籍不詳之成年男子，嗣後戴登科│            │            │仟元應與邱秀宏、戴│
│    │再將該等所得之販毒款項3萬2千元於當晚│            │            │登科連帶沒收，如全│
│    │交付予溫發貴所指定之某不詳姓名之人，│            │            │部或一部不能沒收時│
│    │並因此自溫發貴處獲得酬勞3 千元。之後│            │            │，以其與邱秀宏、戴│
│    │，再由溫發貴將上開販毒款項交付邱秀宏│            │            │登科之財產連帶抵償│
│    │。                                  │            │            │之。扣案封口機1 具│
│    │                                    │            │            │、電子磅秤1 臺、門│
│    │                                    │            │            │號0000000000號電話│
│    │                                    │            │            │1支 （含SIM 卡）、│
│    │                                    │            │            │門號0000000000號行│
│    │                                    │            │            │動電話1 支（含SIM │
│    │                                    │            │            │卡）、門號00000000│
│    │                                    │            │            │13號行動電話1 支（│
│    │                                    │            │            │含SIM 卡）及未扣案│
│    │                                    │            │            │門號0000000000號行│
│    │                                    │            │            │動電話1 支（含SIM │
│    │                                    │            │            │卡），均沒收之。未│
│    │                                    │            │            │扣案門號0000000000│
│    │                                    │            │            │號行動電話1 支（含│
│    │                                    │            │            │SIM 卡），如全部或│
│    │                                    │            │            │一部不能沒收時，連│
│    │                                    │            │            │帶追徵其價額或以其│
│    │                                    │            │            │與邱秀宏、戴登科之│
│    │                                    │            │            │財產連帶抵償之。  │
├──┼──────────────────┼──────┼──────┼─────────┤
│ 3  │戴登科於96年11月11日晚間9 時37分44秒│附表四編號22│修正後毒品危│溫發貴共同犯販賣第│
│    │後至同月13日晚間9 時56分1 秒前之某時│、23之監聽譯│害防制條例第│一級毒品罪，處有期│
│    │將上開溫發貴於同月11日上午10時58分10│文          │4 條第1 項（│徒刑拾肆年拾月。共│
│    │秒後之某時所交付132 包海洛因中之40包│            │溫發貴）    │同販賣第一級毒品所│
│    │1 次販售予某姓名年籍不詳之成年男子，│            │            │得財物新臺幣貳萬元│
│    │嗣後戴登科再將該等所得之販毒款項2 萬│            │            │應與邱秀宏、戴登科│
│    │元於該（13）日當晚交付予溫發貴，並因│            │            │連帶沒收，如全部或│
│    │此自溫發貴處獲得酬勞3 千元。之後，再│            │            │一部不能沒收時，以│
│    │由溫發貴將上開販毒款項交付邱秀宏。  │            │            │其與邱秀宏、戴登科│
│    │                                    │            │            │之財產連帶抵償之。│
│    │                                    │            │            │扣案封口機1 具、電│
│    │                                    │            │            │子磅秤1 臺、門號09│
│    │                                    │            │            │00000000號電話1 支│
│    │                                    │            │            │（含SIM 卡）、門號│
│    │                                    │            │            │0000000000號行動電│
│    │                                    │            │            │話1 支（含SIM 卡）│
│    │                                    │            │            │、門號0000000000號│
│    │                                    │            │            │行動電話1 支（含SI│
│    │                                    │            │            │M 卡）及未扣案門號│
│    │                                    │            │            │0000000000號行動電│
│    │                                    │            │            │話1 支（含SIM 卡）│
│    │                                    │            │            │，均沒收之。未扣案│
│    │                                    │            │            │門號0000000000號行│
│    │                                    │            │            │動電話1 支（含SIM │
│    │                                    │            │            │卡），如全部或一部│
│    │                                    │            │            │不能沒收時，連帶追│
│    │                                    │            │            │徵其價額或以其與邱│
│    │                                    │            │            │秀宏、戴登科之財產│
│    │                                    │            │            │連帶抵償之。      │
├──┼──────────────────┼──────┼──────┼─────────┤
│ 4  │戴登科於96年11月13日晚間9 時56分1 秒│附表四編號24│修正後毒品危│溫發貴共同犯販賣第│
│    │後至同月14日上午9 時30分41秒前之某時│之監聽譯文  │害防制條例第│一級毒品罪，處有期│
│    │將上開溫發貴於同月11日上午10時58分10│            │4 條第1 項（│徒刑拾肆年拾月。共│
│    │秒後之某時所交付132 包海洛因中之16包│            │溫發貴）    │同販賣第一級毒品所│
│    │1 次販售予某姓名年籍不詳之成年男子，│            │            │得財物新臺幣捌仟元│
│    │嗣後戴登科再將該等所得之販毒款項8 千│            │            │應與邱秀宏、戴登科│
│    │元於該（14）日上午交付予溫發貴，並因│            │            │連帶沒收，如全部或│
│    │此自溫發貴處獲得酬勞1 千5 百元。之後│            │            │一部不能沒收時，以│
│    │，再由溫發貴將上開販毒款項交付邱秀宏│            │            │其與邱秀宏、戴登科│
│    │。                                  │            │            │之財產連帶抵償之。│
│    │                                    │            │            │扣案封口機1 具、電│
│    │                                    │            │            │子磅秤1 臺、門號09│
│    │                                    │            │            │00000000號電話1 支│
│    │                                    │            │            │（含SIM 卡）、門號│
│    │                                    │            │            │0000000000號行動電│
│    │                                    │            │            │話1 支（含SIM 卡）│
│    │                                    │            │            │、門號0000000000號│
│    │                                    │            │            │行動電話1 支（含SI│
│    │                                    │            │            │M 卡）及未扣案門號│
│    │                                    │            │            │0000000000號行動電│
│    │                                    │            │            │話1 支（含SIM 卡）│
│    │                                    │            │            │，均沒收之。未扣案│
│    │                                    │            │            │門號0000000000號行│
│    │                                    │            │            │動電話1 支（含SIM │
│    │                                    │            │            │卡），如全部或一部│
│    │                                    │            │            │不能沒收時，連帶追│
│    │                                    │            │            │徵其價額或以其與邱│
│    │                                    │            │            │秀宏、戴登科之財產│
│    │                                    │            │            │連帶抵償之。      │
├──┼──────────────────┼──────┼──────┼─────────┤
│ 5  │戴登科於96年11月14日上午9時30分41秒 │附表四編號25│修正後毒品危│溫發貴共同犯販賣第│
│    │後至同日晚間10時5分19秒前之某時將上 │之監聽譯文  │害防制條例第│一級毒品罪，處有期│
│    │開溫發貴於同月11日上午10時58分10秒後│            │4 條第1 項（│徒刑拾肆年拾月。共│
│    │之某時所交付132包海洛因中其餘之12包1│            │溫發貴）    │同販賣第一級毒品所│
│    │次販售予某姓名年籍不詳之成年男子，嗣│            │            │得財物新臺幣陸仟元│
│    │後戴登科再將該等所得之販毒款項6千元 │            │            │應與邱秀宏、戴登科│
│    │交付予溫發貴，並因此自溫發貴處獲得酬│            │            │連帶沒收，如全部或│
│    │勞1 千5 百元。之後，再由溫發貴將上開│            │            │一部不能沒收時，以│
│    │販毒款項交付邱秀宏。                │            │            │其與邱秀宏、戴登科│
│    │                                    │            │            │之財產連帶抵償之。│
│    │                                    │            │            │扣案封口機1 具、電│
│    │                                    │            │            │子磅秤1 臺、門號09│
│    │                                    │            │            │00000000號電話1 支│
│    │                                    │            │            │（含SIM 卡）、門號│
│    │                                    │            │            │0000000000號行動電│
│    │                                    │            │            │話1 支（含SIM 卡）│
│    │                                    │            │            │、門號0000000000號│
│    │                                    │            │            │行動電話1 支（含SI│
│    │                                    │            │            │M 卡）及未扣案門號│
│    │                                    │            │            │0000000000號行動電│
│    │                                    │            │            │話1 支（含SIM 卡）│
│    │                                    │            │            │，均沒收之。未扣案│
│    │                                    │            │            │門號0000000000號行│
│    │                                    │            │            │動電話1 支（含SIM │
│    │                                    │            │            │卡），如全部或一部│
│    │                                    │            │            │不能沒收時，連帶追│
│    │                                    │            │            │徵其價額或以其與邱│
│    │                                    │            │            │秀宏、戴登科之財產│
│    │                                    │            │            │連帶抵償之。      │
├──┼──────────────────┼──────┼──────┼─────────┤
│ 6  │溫發貴於96年11月14日晚間10時5分19秒 │附表四編號26│修正後毒品危│溫發貴共同犯販賣第│
│    │後至同月15日晚間9時41分37秒前之某時 │之監聽譯文  │害防制條例第│一級毒品罪，處有期│
│    │交付60包（起訴書誤載為20至30包）毛重│            │4 條第1 項（│徒刑拾肆年拾月。共│
│    │0.2公克之海洛因予被告戴登科，由戴登 │            │溫發貴）    │同販賣第一級毒品所│
│    │科於該（15）日晚間9時41分37秒前將該 │            │            │得財物新臺幣參萬元│
│    │等海洛因1次販售予某姓名年籍不詳之成 │            │            │應與邱秀宏、戴登科│
│    │年男子，嗣後戴登科再將該等所得之販毒│            │            │連帶沒收，如全部或│
│    │款項3 萬元於該（15）日當晚交付予溫發│            │            │一部不能沒收時，以│
│    │貴，並因此自溫發貴處獲得酬勞3 千元。│            │            │其與邱秀宏、戴登科│
│    │之後，再由溫發貴將上開販毒款項交付邱│            │            │之財產連帶抵償之。│
│    │秀宏。                              │            │            │扣案封口機1 具、電│
│    │                                    │            │            │子磅秤1 臺、門號09│
│    │                                    │            │            │00000000號電話1 支│
│    │                                    │            │            │（含SIM 卡）、門號│
│    │                                    │            │            │0000000000號行動電│
│    │                                    │            │            │話1 支（含SIM 卡）│
│    │                                    │            │            │、門號0000000000號│
│    │                                    │            │            │行動電話1 支（含SI│
│    │                                    │            │            │M 卡）及未扣案門號│
│    │                                    │            │            │0000000000號行動電│
│    │                                    │            │            │話1 支（含SIM 卡）│
│    │                                    │            │            │，均沒收之。未扣案│
│    │                                    │            │            │門號0000000000號行│
│    │                                    │            │            │動電話1 支（含SIM │
│    │                                    │            │            │卡），如全部或一部│
│    │                                    │            │            │不能沒收時，連帶追│
│    │                                    │            │            │徵其價額或以其與邱│
│    │                                    │            │            │秀宏、戴登科之財產│
│    │                                    │            │            │連帶抵償之。      │
└──┴──────────────────┴──────┴──────┴─────────┘
 附表二
┌──┬──────────────────┬──────┬──────┬─────────┐
│編號│      犯    罪    事     實         │相關監聽譯文│  所犯法條  │    論罪科刑      │
├──┼──────────────────┼──────┼──────┼─────────┤
│ 1  │溫發貴於96年11月7 日或8 日之某時交付│附表五編號3 │修正後毒品危│溫發貴共同犯販賣第│
│    │10包（起訴書誤載為20至30包）毛重0.2 │之監聽譯文  │害防制條例第│一級毒品罪，處有期│
│    │公克之海洛因予被告黃國川，並提供1000│            │4 條第1 項（│徒刑拾肆年拾月。共│
│    │元及上開海洛因中之1 包作為黃國川受僱│            │溫發貴）    │同販賣第一級毒品所│
│    │販售海洛因之報酬，嗣後黃國川則於96年│            │            │得財物新臺幣肆仟元│
│    │11月10日上午11時14分24秒前，將上開海│            │            │應與邱秀宏、黃國川│
│    │洛因中之8 包1 次販售予某姓名年籍不詳│            │            │連帶沒收，如全部或│
│    │之人，並將販毒所得4000元交付予溫發貴│            │            │一部不能沒收時，以│
│    │。之後，再由溫發貴將上開販毒款項交付│            │            │其與邱秀宏、黃國川│
│    │邱秀宏。                            │            │            │之財產連帶抵償之。│
│    │                                    │            │            │扣案封口機1 具、電│
│    │                                    │            │            │子磅秤1 臺、門號09│
│    │                                    │            │            │00000000號電話1 支│
│    │                                    │            │            │（含SIM 卡）、門號│
│    │                                    │            │            │0000000000號行動電│
│    │                                    │            │            │話1 支（含SIM 卡）│
│    │                                    │            │            │及未扣案門號091350│
│    │                                    │            │            │0291號行動電話1 支│
│    │                                    │            │            │（含SIM 卡）、門號│
│    │                                    │            │            │0000000000號行動電│
│    │                                    │            │            │話1 支（含SIM 卡）│
│    │                                    │            │            │，均沒收之。未扣案│
│    │                                    │            │            │門號0000000000號及│
│    │                                    │            │            │0000000000號行動電│
│    │                                    │            │            │話各1 支（均含SIM │
│    │                                    │            │            │卡），如全部或一部│
│    │                                    │            │            │不能沒收時，連帶追│
│    │                                    │            │            │徵其價額或以其與邱│
│    │                                    │            │            │秀宏、黃國川之財產│
│    │                                    │            │            │連帶抵償之。      │
├──┼──────────────────┼──────┼──────┼─────────┤
│ 2  │溫發貴於96年11月20日上午某時交付20包│附表五編號11│修正後毒品危│溫發貴共同犯販賣第│
│    │毛重0.2 公克之海洛因予被告黃國川，並│、12之監聽譯│害防制條例第│一級毒品罪，處有期│
│    │提供1000元及上開海洛因中之2 包作為黃│文          │4 條第1 項（│徒刑拾肆年拾月。共│
│    │國川受僱販售海洛因之報酬，黃國川則於│            │溫發貴）    │同販賣第一級毒品所│
│    │96年11月20日下午2 時8分33 秒前，將上│            │            │得財物新臺幣陸仟伍│
│    │開海洛因之其中13包1 次販售予某姓名年│            │            │佰元應與邱秀宏、黃│
│    │籍不詳之人，並將販毒所得6500元交付予│            │            │國川連帶沒收，如全│
│    │溫發貴。之後，再由溫發貴將上開販毒款│            │            │部或一部不能沒收時│
│    │項交付邱秀宏。                      │            │            │，以其與邱秀宏、黃│
│    │                                    │            │            │國川之財產連帶抵償│
│    │                                    │            │            │之。扣案封口機1 具│
│    │                                    │            │            │、電子磅秤1 臺、門│
│    │                                    │            │            │號0000000000號電話│
│    │                                    │            │            │1 支（含SIM 卡）、│
│    │                                    │            │            │門號0000000000號行│
│    │                                    │            │            │動電話1 支（含SIM │
│    │                                    │            │            │卡）及未扣案門號09│
│    │                                    │            │            │00000000號行動電話│
│    │                                    │            │            │1 支（含SIM 卡）、│
│    │                                    │            │            │門號0000000000號行│
│    │                                    │            │            │動電話1 支（含SIM │
│    │                                    │            │            │卡），均沒收之。未│
│    │                                    │            │            │扣案門號0000000000│
│    │                                    │            │            │號及0000000000號行│
│    │                                    │            │            │動電話各1 支（均含│
│    │                                    │            │            │SIM 卡），如全部或│
│    │                                    │            │            │一部不能沒收時，連│
│    │                                    │            │            │帶追徵其價額或以其│
│    │                                    │            │            │與邱秀宏、黃國川之│
│    │                                    │            │            │財產連帶抵償之。  │
├──┼──────────────────┼──────┼──────┼─────────┤
│ 3  │溫發貴於96年11月21日上午某時交付11包│附表五編號14│修正後毒品危│溫發貴共同犯販賣第│
│    │（起訴書誤載為20至30包）毛重0.2 公克│、15之監聽譯│害防制條例第│一級毒品罪，處有期│
│    │之海洛因予被告黃國川販賣，並提供1000│文          │4 條第1 項（│徒刑拾肆年拾月。共│
│    │元作為黃國川受僱販售海洛因之報酬，黃│            │溫發貴）    │同販賣第一級毒品所│
│    │國川則於同日上午7 時8 分58秒許以其所│            │            │得財物新臺幣壹仟伍│
│    │有門號0000000000號行動電話與黃國川所│            │            │佰元應與邱秀宏、黃│
│    │有門號0000000000號行動電話聯繫，通話│            │            │國川連帶沒收，如全│
│    │中指示黃國川在孔廟附近有人要買3 包海│            │            │部或一部不能沒收時│
│    │洛因之事，黃國川旋即將上開海洛因之其│            │            │，以其與邱秀宏、黃│
│    │中3 包同時1 次販售予綽號「鯊魚」等3 │            │            │國川之財產連帶抵償│
│    │名真實姓名不詳之人，並將販毒所得1500│            │            │之。扣案封口機1 具│
│    │元交付予溫發貴。之後，再由溫發貴將上│            │            │、電子磅秤1 臺、門│
│    │開販毒款項交付邱秀宏。              │            │            │號0000000000號電話│
│    │                                    │            │            │1 支（含SIM 卡）、│
│    │                                    │            │            │門號0000000000號行│
│    │                                    │            │            │動電話1 支（含SIM │
│    │                                    │            │            │卡）及未扣案門號09│
│    │                                    │            │            │00000000號行動電話│
│    │                                    │            │            │1 支（含SIM 卡）、│
│    │                                    │            │            │門號0000000000號行│
│    │                                    │            │            │動電話1 支（含SIM │
│    │                                    │            │            │卡），均沒收之。未│
│    │                                    │            │            │扣案門號0000000000│
│    │                                    │            │            │號及0000000000號行│
│    │                                    │            │            │動電話各1 支（均含│
│    │                                    │            │            │SIM 卡），如全部或│
│    │                                    │            │            │一部不能沒收時，連│
│    │                                    │            │            │帶追徵其價額或以其│
│    │                                    │            │            │與邱秀宏、黃國川之│
│    │                                    │            │            │財產連帶抵償之。  │
├──┼──────────────────┼──────┼──────┼─────────┤
│ 4  │溫發貴於96年12月15日之某時交付20包毛│附表五編號38│修正後毒品危│溫發貴共同犯販賣第│
│    │重0.2 公克之海洛因予被告黃國川販賣，│之監聽譯文  │害防制條例第│一級毒品罪，處有期│
│    │並提供1000元及上開海洛因中之2 包作為│            │4 條第1 項（│徒刑拾肆年拾月。共│
│    │黃國川受僱販售海洛因之報酬，黃國川則│            │溫發貴）    │同販賣第一級毒品所│
│    │於該日晚間9 時17分4 秒前，將上開海洛│            │            │得財物新臺幣貳仟伍│
│    │因之其中5 包1 次販售予某姓名年籍不詳│            │            │佰元應與邱秀宏、黃│
│    │之人。溫發貴嗣於上開時間以其所有門號│            │            │國川連帶沒收，如全│
│    │0000000000號行動電話與黃國川所有門號│            │            │部或一部不能沒收時│
│    │0000000000號行動電話聯繫，通話中黃國│            │            │，以其與邱秀宏、黃│
│    │川告知溫發貴關於此次交付販賣之海洛因│            │            │國川之財產連帶抵償│
│    │已賣出5 包、得款2500元、還剩下15 包 │            │            │之。扣案之海洛因肆│
│    │海洛因等情，爾後再將販毒所得2500元交│            │            │包（驗後淨重合計三│
│    │付予溫發貴。之後，再由溫發貴將上開販│            │            │十一點四零公克、純│
│    │毒款項交付邱秀宏。                  │            │            │質淨重六點六七公克│
│    │                                    │            │            │），均沒收銷燬之。│
│    │                                    │            │            │扣案封口機1 具、電│
│    │                                    │            │            │子磅秤1 臺、空夾鍊│
│    │                                    │            │            │袋4 包、門號098991│
│    │                                    │            │            │0324號電話1 支（含│
│    │                                    │            │            │SIM 卡）、門號0987│
│    │                                    │            │            │792387號行動電話1 │
│    │                                    │            │            │支（含SIM 卡）、門│
│    │                                    │            │            │號0000000000號行動│
│    │                                    │            │            │電話1 支（含SIM 卡│
│    │                                    │            │            │）及未扣案門號0913│
│    │                                    │            │            │500291號行動電話1 │
│    │                                    │            │            │支（含SIM 卡），均│
│    │                                    │            │            │沒收之。未扣案門號│
│    │                                    │            │            │0000000000號行動電│
│    │                                    │            │            │話1 支（含SIM 卡）│
│    │                                    │            │            │，如全部或一部不能│
│    │                                    │            │            │沒收時，連帶追徵其│
│    │                                    │            │            │價額或以其與邱秀宏│
│    │                                    │            │            │、黃國川之財產連帶│
│    │                                    │            │            │抵償之。          │
└──┴──────────────────┴──────┴──────┴─────────┘
 附表三
┌──┬──────────────────┬──────┬──────┬─────────┐
│編號│      犯    罪    事     實         │相關監聽譯文│  所犯法條  │    論罪科刑      │
├──┼──────────────────┼──────┼──────┼─────────┤
│ 1  │邱華泰於96年12月26日上午9 時35分4 秒│附表六編號6 │修正後毒品危│溫發貴共同販賣第一│
│    │持用門號0000000000號行動電話接獲某真│、7 之監聽譯│害防制條例第│級毒品未遂，處有期│
│    │實姓名年籍不詳之成年女子（下稱Ａ女）│文          │4 條第1 項、│徒刑肆年。扣案門號│
│    │以門號0000000000號行動電話來電，Ａ女│            │第6 項（溫發│0000000000號電話1 │
│    │在電話中向邱華泰表示其欲向溫發貴購買│            │貴）        │支（含SIM 卡）、門│
│    │毒品海洛因，但無法與溫發貴取得聯繫，│            │            │號0000000000號行動│
│    │邱華泰遂向Ａ女表示其住處有毒品，其與│            │            │電話1 支（含SIM 卡│
│    │溫發貴聯絡較快等語，要Ａ女前往其住處│            │            │）及未扣案門號0913│
│    │。嗣於同日上午9 時53分38秒，溫發貴以│            │            │500291號行動電話1 │
│    │門號0000000000號行動電話與邱華泰所持│            │            │支（含SIM 卡），均│
│    │用門號之0000000000號行動電話聯繫，邱│            │            │沒收之。未扣案門號│
│    │華泰在電話中向溫發貴表示Ａ女要買重量│            │            │0000000000號行動電│
│    │「2 分半」之毒品海洛因等情，溫發貴則│            │            │話1 支（含SIM 卡）│
│    │表示其已與Ａ女約定以1500元之價格販賣│            │            │，如全部或一部不能│
│    │3 包毒品海洛因給她，並指示邱華泰先拿│            │            │沒收時，連帶追徵其│
│    │3 包毒品海洛因交給Ａ女，及向她收取  │            │            │價額或以其與邱秀宏│
│    │1500元等語，邱華泰即允諾其會將上開毒│            │            │、邱華泰之財產連帶│
│    │品交付予Ａ女及向Ａ女收取上開販毒款項│            │            │抵償之。          │
│    │，惟邱華泰未及與Ａ女見面即經警查獲，│            │            │                  │
│    │致未能完成海洛因交付及款項收取事宜。│            │            │                  │
├──┼──────────────────┼──────┼──────┼─────────┤
│ 2  │溫發貴於96年12月25日某時許在不詳地點│附表六編號7 │修正後毒品危│溫發貴共同販賣第一│
│    │向真實姓名不詳、綽號「黑輪」之人允諾│之監聽譯文  │害防制條例第│級毒品未遂，處有期│
│    │售予1 包海洛因，並先向黑輪收取500 元│            │4 條第1 項、│徒刑肆年。共同販賣│
│    │之購毒款，同時向黑輪表示：去向邱華泰│            │第6 項（溫發│第一級毒品所得財物│
│    │拿取毒品等語。嗣溫發貴旋於翌（26）日│            │貴）        │新臺幣伍佰元應與邱│
│    │上午9時53分38秒以電話與邱華泰聯絡時 │            │            │秀宏、邱華泰連帶沒│
│    │，一併交代邱華泰將毒品海洛因1 包交付│            │            │收，如全部或一部不│
│    │予「黑輪」，且不用再向「黑輪」收錢，│            │            │能沒收時，以其與邱│
│    │邱華泰聞言後立即應允同意代為交付。惟│            │            │秀宏、邱華泰之財產│
│    │因「黑輪」未及前去找邱華泰，邱華泰即│            │            │連帶抵償之。扣案門│
│    │經警查獲，致未依溫發貴之囑託將海洛因│            │            │號0000000000號電話│
│    │1 包交付予「黑輪」。                │            │            │1支 （含SIM 卡）、│
│    │                                    │            │            │門號0000000000號行│
│    │                                    │            │            │動電話1 支（含SIM │
│    │                                    │            │            │卡）及未扣案門號09│
│    │                                    │            │            │00000000號行動電話│
│    │                                    │            │            │1 支（含SIM 卡），│
│    │                                    │            │            │均沒收之。未扣案門│
│    │                                    │            │            │號0000000000號行動│
│    │                                    │            │            │電話1 支（含SIM 卡│
│    │                                    │            │            │），如全部或一部不│
│    │                                    │            │            │能沒收時，連帶追徵│
│    │                                    │            │            │其價額或以其與邱秀│
│    │                                    │            │            │宏、邱華泰之財產連│
│    │                                    │            │            │帶抵償之。        │
└──┴──────────────────┴──────┴──────┴─────────┘
┌─────────────────────────────────────────────┐
│附表四：對溫發貴、戴登科所為之監聽譯文                                                    │
├─┬──────────────┬───────────┬────────────────┤
│編│    時          間          │      對    象        │          譯文內容              │
│號│                            │                      │                                │
├─┼──────────────┼───────────┼────────────────┤
│1 │96年10月30日23:07:32        │監察號碼：0000000000  │A ：10號我沒有封你再封一下。    │
│  │                            │（A-溫發貴）          │B ：什麼？10號你沒有封？        │
│  │                            │通話對象：0000000000  │A ：用膠布貼的那一個。          │
│  │                            │（B-戴登科）          │B ：好。                        │
├─┼──────────────┼───────────┼────────────────┤
│2 │96年10月31日11:47:30        │監察號碼：0000000000  │B ：貴哥怎樣？                  │
│  │                            │（A-溫發貴）          │A ：要過去跟你收錢阿。          │
│  │                            │通話對象：0000000000  │B ：你多久會到？我叫他把帳收回來│
│  │                            │（B-戴登科之妻）      │    ，還有一兩趟的錢在那邊。    │
│  │                            │                      │A ：我馬上到了，我高速公路下來了│
│  │                            │                      │    。                          │
│  │                            │                      │B ：你高速公路下來了喔。        │
│  │                            │                      │A ：對阿，原本沒要來收錢的，就順│
│  │                            │                      │    便繞過來，沒關係你打給他，我│
│  │                            │                      │    等他。                      │
│  │                            │                      │B ：好。                        │
├─┼──────────────┼───────────┼────────────────┤
│3 │96年10月31日23:59:11        │監察號碼：0000000000  │A ：你要現在過來拿還是明天？明天│
│  │                            │（A-溫發貴）          │    我要去土庫，你們去溪州橋那邊│
│  │                            │通話對象：0000000000  │    過來等我。                  │
│  │                            │（B-戴登科之妻）      │B ：我問我先生，要過去拿我再打給│
│  │                            │                      │    你貴哥。                    │
├─┼──────────────┼───────────┼────────────────┤
│4 │96年11月1日21:38:30         │監察號碼：0000000000  │A ：要過來拿嗎？                │
│  │                            │（A-溫發貴）          │B ：要去那邊拿？                │
│  │                            │通話對象：0000000000  │A ：美濃。                      │
│  │                            │（B-戴登科）          │B ：美濃？美德喔。              │
│  │                            │                      │A ：差不多這邊。                │
│  │                            │                      │B ：好阿。                      │
│  │                            │                      │A ：快點                        │
├─┼──────────────┼───────────┼────────────────┤
│5 │96年11月2日19:34:59         │監察號碼：0000000000  │A ：你那邊還有嗎？              │
│  │                            │（A-溫發貴）          │B ：我這喔，快沒了。            │
│  │                            │通話對象：0000000000  │A ：快沒了喔，那錢可以先給我嗎？│
│  │                            │（B-戴登科）          │B ：錢喔，多少？                │
│  │                            │                      │A ：你還要4 萬給我嘛，我怎麼知道│
│  │                            │                      │    你那邊多少，錢給我，我用一用│
│  │                            │                      │    要快點去補了。              │
│  │                            │                      │B ：我這邊2、3 萬。             │
│  │                            │                      │A ：好啦，你等一下算一算拿過來給│
│  │                            │                      │    我，我在鴿會。              │
│  │                            │                      │B ：哪邊？                      │
│  │                            │                      │A ：鴿會，全家後面，我交鴿子。  │
│  │                            │                      │B ：好。                        │
├─┼──────────────┼───────────┼────────────────┤
│6 │96年11月2日20:18:19         │監察號碼：0000000000  │A ：怎樣？                      │
│  │                            │（A-溫發貴）          │B ：沒啦，不是我在嫌少，是真的咖│
│  │                            │通話對象：0000000000  │    在嫌少，跟你反應一下，跟那天│
│  │                            │（B-戴登科）          │    差那麼多。                  │
│  │                            │                      │A ：拜託一下，那天是故意用比較大│
│  │                            │                      │    包，剛好那天那個沒「東西」可│
│  │                            │                      │    以出，故意要搶他生意，說真的│
│  │                            │                      │    那天沒賺錢。                │
│  │                            │                      │B ：是喔。                      │
│  │                            │                      │A ：你看，賺了還要賭，你娘卡好，│
│  │                            │                      │    每次都沒有交到夠，每次都說明│
│  │                            │                      │    天補、明天補，我想要讓他休息│
│  │                            │                      │    幾天。                      │
│  │                            │                      │B ：可以阿，如果是那種要一直貼的│
│  │                            │                      │    那還有必要做嗎？            │
│  │                            │                      │A ：我就故意要讓他休息，然後叫美│
│  │                            │                      │    濃的過去你那邊。            │
│  │                            │                      │B ：隨便叫也可以做。            │
│  │                            │                      │A ：好啦。                      │
│  │                            │                      │B ：盡量啦。                    │
├─┼──────────────┼───────────┼────────────────┤
│7 │96年11月3日11:19:30         │監察號碼：0000000000  │A ：在那邊？                    │
│  │                            │（A-溫發貴）          │B ：在家，生意很差。            │
│  │                            │通話對象：0000000000  │A ：不好喔，那個又出來了，對吧？│
│  │                            │（B-戴登科）          │B ： 對。                       │
│  │                            │                      │A ：那我知道是誰在拿給他做了，是│
│  │                            │                      │    我們在跟他拿東西的那個人的樣│
│  │                            │                      │    子。                        │
│  │                            │                      │B ：跟他拿東西的那個人？        │
│  │                            │                      │A ：對啦，你不知道，你那邊多少錢│
│  │                            │                      │    ？你錢先收一收給我，你老闆在│
│  │                            │                      │    賭博沒帶錢的樣子叫我收錢給他│
│  │                            │                      │    ，我等一下過去拿。          │
│  │                            │                      │B ：好。                        │
├─┼──────────────┼───────────┼────────────────┤
│8 │96年11月6日17:52:52         │監察號碼：0000000000  │B ：貴仔喔。                    │
│  │                            │（A-溫發貴）          │A ：你什麼人？                  │
│  │                            │通話對象：0000000000  │B ：我登科阿，如果有咖打進去我現│
│  │                            │（B-戴登科）          │    在移位了，移到司令台了。    │
│  │                            │                      │A ：好。                        │
├─┼──────────────┼───────────┼────────────────┤
│9 │96年11月7日13:17:00         │監察號碼：0000000000  │A ：鳳梨仔說要2000，說要過去檳榔│
│  │                            │（A-溫發貴）          │    攤。                        │
│  │                            │通話對象：0000000000  │B ：過去檳榔攤，這樣喔！        │
│  │                            │（B-戴登科）          │A ：對，2000。                  │
│  │                            │                      │B ：不知道有沒有，我還要多少給你│
│  │                            │                      │    ？                          │
│  │                            │                      │A ：3萬6。                      │
│  │                            │                      │B ：36喔，那他要2000喔，檳榔攤，│
│  │                            │                      │    好啦我問一下。              │
│  │                            │                      │A ：好。                        │
│  │                            │                      │B ：有啦！有啦！                │
├─┼──────────────┼───────────┼────────────────┤
│10│96年11月7日15:19:20         │監察號碼：0000000000  │A ：人跑去哪了？                │
│  │                            │（A-溫發貴）          │B ：誰阿？                      │
│  │                            │通話對象：0000000000  │A ：川仔。                      │
│  │                            │（B-戴登科）          │B ：沒在廟嗎？                  │
│  │                            │                      │A ：對阿，在那邊找不到，你問一下│
│  │                            │                      │    他跑去哪了？                │
│  │                            │                      │B ：好啦。                      │
│  │                            │                      │A ：說2、3個在找。              │
├─┼──────────────┼───────────┼────────────────┤
│11│96年11月7日15:21:42         │監察號碼：0000000000  │B ：我沒了要「補」怎麼辦？      │
│  │                            │（A-溫發貴）          │A ：你沒了不說，我這邊有啊！    │
│  │                            │通話對象：0000000000  │B ：喔，那是你要過來，還是怎樣？│
│  │                            │（B-戴登科）          │A ： 你過來好嗎？               │
│  │                            │                      │B ：哪邊？                      │
│  │                            │                      │A ：美德。                      │
│  │                            │                      │B ：好啦！                      │
├─┼──────────────┼───────────┼────────────────┤
│12│96年11月7日18:56:40         │監察號碼：0000000000  │A ：鳳梨要過去檳榔攤。          │
│  │                            │（A-溫發貴）          │B ：他要叫多少檳榔？            │
│  │                            │通話對象：0000000000  │A ：我不知道，我沒有問他，他只說│
│  │                            │（B-戴登科）          │    要過去檳榔攤。              │
│  │                            │                      │B ：好。                        │
├─┼──────────────┼───────────┼────────────────┤
│13│96年11月7日20:55:49         │監察號碼：0000000000  │B ：休息了。                    │
│  │                            │（A-溫發貴）          │A ：好，等一下「東西」拿過去給你│
│  │                            │通話對象：0000000000  │    ，順便跟你拿錢。            │
│  │                            │（B-戴登科）          │B ：你要過來嗎？                │
│  │                            │                      │A ：對啊！                      │
│  │                            │                      │B ：要來之前先打電話給我。      │
│  │                            │                      │A ：好啦我會先打給你，我還沒用好│
│  │                            │                      │    。                          │
├─┼──────────────┼───────────┼────────────────┤
│14│96年11月8日07:07:32         │監察號碼：0000000000  │A ：在哪邊？                    │
│  │                            │（A-溫發貴）          │B ：岸邊進去的廟啊！            │
│  │                            │通話對象：0000000000  │A ：一樣那邊嘛？                │
│  │                            │（B-戴登科）          │B ：對。                        │
│  │                            │                      │A ：那個阿宏以前是都會欠你喔！  │
│  │                            │                      │B ：對。                        │
│  │                            │                      │A ：他說他那邊現在剩300，叫我跟 │
│  │                            │                      │    你說看你要不要給他，我說我不│
│  │                            │                      │    知道，都沒我的事情，他以前都│
│  │                            │                      │    跟你這樣處理，有嗎？        │
│  │                            │                      │B ：他說下班就要還了，好啦，那沒│
│  │                            │                      │    關係啦！                    │
│  │                            │                      │A ：好啦！                      │
├─┼──────────────┼───────────┼────────────────┤
│15│96年11月8日19:28:39         │監察號碼：0000000000  │A：「黑面忠仔」在南站，他沒車， │
│  │                            │（A-溫發貴）          │    他坐車下來。                │
│  │                            │通話對象：0000000000  │B ：誰啊？                      │
│  │                            │（B-戴登科）          │A ：「黑面忠」啦！              │
│  │                            │                      │B ：他在哪？                    │
│  │                            │                      │A ：南站全家，他要一隻，你叫川仔│
│  │                            │                      │    送過去給他，好嗎？          │
│  │                            │                      │B ：好啊！                      │
├─┼──────────────┼───────────┼────────────────┤
│16│96年11月9日16:34:07         │監察號碼：0000000000  │A ：喂。                        │
│  │                            │（A-戴登科之妻）      │B ：一個在妳姐姐那邊，那個黑面忠│
│  │                            │通話對象：0000000000  │    仔。                        │
│  │                            │（B-溫發貴）          │A ：但是我們現在那邊都沒人，他都│
│  │                            │                      │    沒帶電話喔，剩下我姐姐的兒子│
│  │                            │                      │    在家，那邊也沒東西，現在怎麼│
│  │                            │                      │    辦，叫他去旗山。            │
│  │                            │                      │B ：好阿。                      │
│  │                            │                      │A ：叫他坐去南站。              │
│  │                            │                      │B ：你打給那個誰阿？            │
│  │                            │                      │A ：川仔喔。                    │
│  │                            │                      │B ：我不知道，你姐的兒子，他跟你│
│  │                            │                      │    姐的兒子借電話的樣子。      │
│  │                            │                      │A ：跟他講叫他去旗山。          │
│  │                            │                      │B ：不然那邊又沒東西。          │
│  │                            │                      │A ：好。                        │
├─┼──────────────┼───────────┼────────────────┤
│17│96年11月10日11:34:19        │監察號碼：0000000000  │A ：人在等了，很多人喔。        │
│  │                            │（A-溫發貴）          │B ：這樣喔，你跟他們說從文武廟進│
│  │                            │通話對象：0000000000  │    去。                        │
│  │                            │（B-戴登科）          │A ：司令台啦，你先拿過去給他要移│
│  │                            │                      │    再移。                      │
│  │                            │                      │B ：已經過去了阿，你說文武廟進去│
│  │                            │                      │    ，竹風寺。                  │
│  │                            │                      │A ：好。                        │
├─┼──────────────┼───────────┼────────────────┤
│18│96年11月10日16:37:43        │監察號碼：0000000000  │A ：喂。                        │
│  │                            │（A-溫發貴）          │B ：人家說你做生意的打不通。    │
│  │                            │通話對象：0000000000  │A ：有喔。                      │
│  │                            │（B-戴登科）          │B ：你在講電話喔。              │
│  │                            │                      │A ：沒阿！                      │
│  │                            │                      │B ：那他現在要移到布岸進去的廟。│
│  │                            │                      │A ： 好阿。                     │
│  │                            │                      │B ：那你電話注意一下，都打不通。│
│  │                            │                      │A ：沒啦，這會自己關機。        │
│  │                            │                      │B ：看有沒有手機可以換。        │
│  │                            │                      │A ：有啦。                      │
├─┼──────────────┼───────────┼────────────────┤
│19│96年11月11日10:58:10        │監察號碼：0000000000  │A ：你在哪？                    │
│  │                            │（A-溫發貴）          │B ：在家。                      │
│  │                            │通話對象：0000000000  │A ：你來溪洲橋，之前斷掉的那座橋│
│  │                            │（B-戴登科）          │    那邊，在那邊等。            │
│  │                            │                      │B ：要拿錢嗎？                  │
│  │                            │                      │A ：沒啦，拿東西給你，等一下沒空│
│  │                            │                      │    。                          │
│  │                            │                      │B：好。                         │
├─┼──────────────┼───────────┼────────────────┤
│20│96年11月11日21:37:44        │監察號碼：0000000000  │A ：在哪？                      │
│  │                            │（A-溫發貴）          │B1：在家。                      │
│  │                            │通話對象：0000000000  │A ：你那邊多少了？              │
│  │                            │（B-戴登科）          │B1：最少都還有3 萬多，3 萬2 。  │
│  │                            │（B1-戴登科之妻）     │A ：3萬2，這樣差不多還有一半的東│
│  │                            │                      │    西嘛！                      │
│  │                            │                      │B1：3 萬2 要給你，我老公說的。  │
│  │                            │                      │A ：好啦！                      │
│  │                            │                      │B1：你要過來拿嗎？              │
│  │                            │                      │A ：還是你要拿過來？            │
│  │                            │                      │B1：過去那邊？                  │
│  │                            │                      │A ：隨便，一人一半好了，你那邊來│
│  │                            │                      │    到旗山好了。                │
│  │                            │                      │B ：3萬2，一人一半，一人一萬六喔│
│  │                            │                      │    ！                          │
│  │                            │                      │A ：我要跑路了，不是那個一人一半│
│  │                            │                      │    啦，不然這樣也可以，我再欠你│
│  │                            │                      │    12，你給他6 萬，你要從哪邊？│
│  │                            │                      │B ：旗尾啊！                    │
│  │                            │                      │A ：你要從旗尾來喔！            │
│  │                            │                      │B ：對啊，那是要走民俗村，還是旗│
│  │                            │                      │    美商工這一條？              │
│  │                            │                      │A ：旗美工商這條路。            │
│  │                            │                      │B ：好                          │
├─┼──────────────┼───────────┼────────────────┤
│21│96年11月11日21:42:02        │監察號碼：0000000000  │A ：你老闆在洗車場，不然你先到拿│
│  │                            │（A-溫發貴）          │    去洗車場給他，我去找阿連收。│
│  │                            │通話對象：0000000000  │B ：我還沒出門啊！              │
│  │                            │（B-戴登科）          │A ：你要快一點，他要去高雄。    │
│  │                            │                      │B ：那是要拿給他，還是拿給你？  │
│  │                            │                      │A ：拿給他不是一樣。            │
│  │                            │                      │B ：拿給他喔！                  │
│  │                            │                      │A ：對啊！3 萬2 。              │
│  │                            │                      │B ：那我跟你還多少？            │
│  │                            │                      │A ：2萬8啊！，你就先拿給他就好了│
│  │                            │                      │    ，不然等下又在那邊屎尿，我去│
│  │                            │                      │    找阿連收，要快一點。        │
│  │                            │                      │B ：好啦。                      │
├─┼──────────────┼───────────┼────────────────┤
│22│96年11月13日21:56:01        │監察號碼：0000000000  │A ：在哪？                      │
│  │                            │（A-溫發貴）          │B ：在家。                      │
│  │                            │通話對象：0000000000  │A ：你那邊多少？                │
│  │                            │（B-戴登科）          │B ：差不多2 萬。                │
│  │                            │                      │A ：看可不可以用多一點給我，阿連│
│  │                            │                      │    不知道跑那去死了。          │
│  │                            │                      │B ：怎麼會這樣？                │
│  │                            │                      │A ：電話都關機。                │
│  │                            │                      │B ：我算算看，等一下打給你。    │
├─┼──────────────┼───────────┼────────────────┤
│23│96年11月13日22:18:48        │監察號碼：0000000000  │B ：要拿到那邊給你？            │
│  │                            │（A-溫發貴）          │A ：旗尾7-11。                  │
│  │                            │通話對象：0000000000  │B ：我出發了！                  │
│  │                            │（B-戴登科）          │A ：好啊！我到打給你。          │
├─┼──────────────┼───────────┼────────────────┤
│24│96年11月14日09:30:41        │監察號碼：0000000000  │A ：你那邊多少錢？              │
│  │                            │（A-溫發貴）          │B ：我這邊8000。                │
│  │                            │通話對象：0000000000  │A ：我過去拿。                  │
│  │                            │（B-戴登科）          │B ：我在博愛醫院。              │
│  │                            │                      │A ：我在里港，好啦，我過去。    │
├─┼──────────────┼───────────┼────────────────┤
│25│96年11月14日22:05:19        │監察號碼：0000000000  │A ：在哪？                      │
│  │                            │（A-溫發貴）          │B ：在家，6000。                │
│  │                            │通話對象：0000000000  │A ：好啊！，也是要給我，不然做不│
│  │                            │（B-戴登科）          │    到那邊，你老闆叫我下去做，做│
│  │                            │                      │    不到那邊，我也是要用夠錢給他│
│  │                            │                      │B ：到哪？                      │
│  │                            │                      │A ：美德，順便我再拿50給你。    │
├─┼──────────────┼───────────┼────────────────┤
│26│96年11月15日21:41:37        │監察號碼：0000000000  │A ：在哪？                      │
│  │                            │（A-溫發貴）          │B ：在家，我想說算一算要打給你，│
│  │                            │通話對象：0000000000  │    那要去哪邊？                │
│  │                            │（B-戴登科）          │A ：沒關係，你在家等我，我過去，│
│  │                            │                      │    你那邊差不多多少？          │
│  │                            │                      │B ：我這邊5 、60或6 、70那邊。  │
│  │                            │                      │A ：拿150 給你嘛，剩5 、60，那3 │
│  │                            │                      │    萬多有4 萬了嗎？            │
│  │                            │                      │B ：沒有。                      │
│  │                            │                      │A ：那3 萬多，到哪？            │
│  │                            │                      │B ：我要算。                    │
│  │                            │                      │A ：大約多少啊？好啦，你慢慢算，│
│  │                            │                      │    我去找阿連完過去找你。      │
├─┼──────────────┼───────────┼────────────────┤
│27│96年11月16日18:40:52        │監察號碼：0000000000  │B ：要打打這一支給我。          │
│  │                            │（A-溫發貴）          │A ：好。                        │
│  │                            │通話對象：0000000000  │                                │
│  │                            │（B-戴登科）          │                                │
├─┼──────────────┼───────────┼────────────────┤
│28│96年11月16日18:53:43        │監察號碼：0000000000  │B1：誰？                        │
│  │                            │（A-溫發貴）          │A ：那個電信局啊！              │
│  │                            │通話對象：0000000000  │B1：貴哥喔！                    │
│  │                            │（B-戴登科）          │A ：對，電信局「阿妹仔」一個，他│
│  │                            │（B1-戴登科之妻）     │    到了。                      │
│  │                            │                      │B ：怎樣？                      │
│  │                            │                      │A ：你現在在哪？                │
│  │                            │                      │B ：回來家裡。                  │
│  │                            │                      │A ：我叫他往溪洲現代汽車對面，磚│
│  │                            │                      │    仔堯，約5至10分鐘會到。     │
│  │                            │                      │B ：幾隻？                      │
│  │                            │                      │A ：1 隻。                      │
├─┼──────────────┼───────────┼────────────────┤
│29│96年11月16日18:59:29        │監察號碼：0000000000  │A ：那個「妹仔」到了，還有等一下│
│  │                            │（A-溫發貴）          │    阿文會去那邊，一樣1隻。     │
│  │                            │通話對象：0000000000  │B ：好啊！                      │
│  │                            │（B-戴登科）          │A ：兩個喔！                    │
│  │                            │                      │B ：我這邊快沒了！              │
│  │                            │                      │A ：好啊，等一下沒了再說，不然我│
│  │                            │                      │    也不知道怎麼辦。            │
├─┼──────────────┼───────────┼────────────────┤
│30│96年11月16日19:07:40        │監察號碼：0000000000  │A ：「函仔」，剛剛我們兩個講話那│
│  │                            │（A-溫發貴）          │    邊。                        │
│  │                            │通話對象：0000000000  │B ：好啊！                      │
│  │                            │（B-戴登科）          │A ：他差不多2 到3 分鐘會到。    │
│  │                            │                      │B ：好。                        │
├─┼──────────────┼───────────┼────────────────┤
│31│96年11月16日19:18:39        │監察號碼：0000000000  │A ：你在哪邊？                  │
│  │                            │（A-溫發貴）          │B ：我們剛講話這邊。            │
│  │                            │通話對象：0000000000  │A ：你等一下，還有一個要過去。  │
│  │                            │（B-戴登科）          │B ：好。                        │
├─┼──────────────┼───────────┼────────────────┤
│32│96年11月16日19:47:25        │監察號碼：0000000000  │B ：你有打給我喔！              │
│  │                            │（A-溫發貴）          │A ：「龍仔」在南站，說坐公車來。│
│  │                            │通話對象：0000000000  │B ：「雄仔」？                  │
│  │                            │（B-戴登科）          │A ：嗯。                        │
│  │                            │                      │B ：「龍仔」吧？                │
│  │                            │                      │A ：我不知道，說坐公車來要2 隻，│
│  │                            │                      │    南站側門，他現在到了，在那邊│
│  │                            │                      │    。                          │
│  │                            │                      │B ：好。                        │
├─┼──────────────┼───────────┼────────────────┤
│33│96年11月16日20:50:36        │監察號碼：0000000000  │A ：天堂戲院，「阿忠」。        │
│  │                            │（A-溫發貴）          │B1：等一下。                    │
│  │                            │通話對象：0000000000  │B ：嗯。                        │
│  │                            │（B-戴登科）          │A ：天堂戲院，「阿忠」要1 隻，要│
│  │                            │（B1-戴登科之妻）     │    拿手機，順便要處理1 隻。    │
│  │                            │                      │B ：「阿忠」？                  │
│  │                            │                      │A ：剛剛那個吧，他不是押手機在你│
│  │                            │                      │    那嘛？                      │
│  │                            │                      │B ：對。                        │
│  │                            │                      │A ：要拿手機，還有再順便處理1 隻│
│  │                            │                      │    。                          │
│  │                            │                      │B ：好啊！                      │
│  │                            │                      │A ：好啊！你這處理完就好了，我電│
│  │                            │                      │    話要關起來了。              │
│  │                            │                      │B ：他在哪邊？                  │
│  │                            │                      │A ：天堂戲院。                  │
│  │                            │                      │B ：叫他那邊等一下。            │
│  │                            │                      │A ：有啦，我跟他講了            │
├─┼──────────────┼───────────┼────────────────┤
│34│96年11月17日00:03:45        │監察號碼：0000000000  │A ：你電話裡面有嗎？            │
│  │                            │（A-溫發貴）          │B ：沒有。                      │
│  │                            │通話對象：0000000000  │A ：我是怕那一線是做生意的，那做│
│  │                            │（B-戴登科）          │    生意的幾號？                │
│  │                            │                      │B ：0000000000 。               │
│  │                            │                      │A ：好。                        │
└─┴──────────────┴───────────┴────────────────┘
┌─────────────────────────────────────────────┐
│附表五：對溫發貴、黃國川所為之譯文                                                        │
├─┬───────────┬──────────┬────────────────────┤
│編│ 通話時間             │對      象          │譯文內容                                │
│號│                      │                    │                                        │
├─┼───────────┼──────────┼────────────────────┤
│1 │96年11月10日10：43：44│監察號碼：0000000000│B：喂                                   │
│  │                      │（A-溫發貴）        │A：阿川喔                               │
│  │                      │通話對象：0000000000│B：誰                                   │
│  │                      │（B-黃國川）        │A：阿貴，你東西收一收趕快跑，警察去圍了 │
│  │                      │                    │B：好                                   │
│  │                      │                    │A：快點                                 │
├─┼───────────┼──────────┼────────────────────┤
│2 │96年11月10日10：45：01│監察號碼：0000000000│A：東西藏好，不要讓人家看到，然後我們打 │
│  │                      │（A-溫發貴）        │   進去的電話都洗掉，當做在那邊玩，不用 │
│  │                      │通話對象：0000000000│   緊張                                 │
│  │                      │（B-黃國川）        │B：好                                   │
├─┼───────────┼──────────┼────────────────────┤
│3 │96年11月10日11：14：24│監察號碼：0000000000│B：喂                                   │
│  │                      │（A-溫發貴）        │A：阿川喔，移到那邊去了                 │
│  │                      │通話對象：0000000000│B：我現在在司令台這邊                   │
│  │                      │（B-黃國川）        │A：司令台喔，好阿                       │
│  │                      │                    │B：你要叫他來喔                         │
│  │                      │                    │A：對阿                                 │
│  │                      │                    │B：不對喔，我現在沒車，沒車可以跑       │
│  │                      │                    │A：對阿，我叫他去載你上去拿阿           │
│  │                      │                    │B：我東西拿下來了，只剩一隻             │
│  │                      │                    │A：那你打電話叫登科阿送過去，那個人只要 │
│  │                      │                    │   一隻                                 │
│  │                      │                    │B：只要一隻喔，誰阿                     │
│  │                      │                    │A：我不知道，…，你打電話叫登科仔送過   │
│  │                      │                    │   去，不然你沒車要怎麼辦               │
│  │                      │                    │B：對阿，我叫人來載我看載到那邊我再跟你 │
│  │                      │                    │   說，不要約來這，這邊很多人           │
│  │                      │                    │A：好阿，那個人很急，我跟他說5分鐘，電話│
│  │                      │                    │   一掛又打來說5分鍾了                  │
│  │                      │                    │B：這樣喔，我是只剩1隻                  │
│  │                      │                    │A：沒關係阿，你看要移到那，就位了再講   │
│  │                      │                    │B：好                                   │
├─┼───────────┼──────────┼────────────────────┤
│4 │96年11月10日11：45：20│監察號碼：0000000000│A：喂                                   │
│  │                      │（A-溫發貴）        │B：不是文武廟，你要報文武廟再進來有一間 │
│  │                      │通話對象：0000000000│   竹風寺                               │
│  │                      │（B-黃國川）        │A：竹風寺喔，好                         │
├─┼───────────┼──────────┼────────────────────┤
│5 │96年11月10日11：50：06│監察號碼：0000000000│A：阿川喔，有一個傢伙不認識路，你打給他 │
│  │                      │（A-溫發貴）        │   報一下路                             │
│  │                      │通話對象：0000000000│B：幾號                                 │
│  │                      │（B-黃國川）        │A：0000000000                           │
│  │                      │                    │B：好                                   │
├─┼───────────┼──────────┼────────────────────┤
│6 │96年11月10日13：00：50│監察號碼：0000000000│A：喂                                   │
│  │                      │（A-溫發貴）        │B：阿貴喔                               │
│  │                      │通話對象：0000000000│A：嗯                                   │
│  │                      │（B-黃國川）        │B：有咖反應東西怎麼跟昨天差這麼多       │
│  │                      │                    │A：那有可能，相同的東西阿               │
│  │                      │                    │B：相同的東西喔，沒阿，我橋有差，昨天還 │
│  │                      │                    │   很好                                 │
│  │                      │                    │A：是喔                                 │
│  │                      │                    │B：昨天是東西少一點但東西比較好，昨天咖 │
│  │                      │                    │   來我就跟他們說，因為我自幾橋的我自己 │
│  │                      │                    │   知道，這東西我試最準，我每天橋的我怎 │
│  │                      │                    │   麼會不知道，好壞我橋的我都知道       │
│  │                      │                    │A：好我知道                             │
├─┼───────────┼──────────┼────────────────────┤
│7 │96年11月17日18：17：40│監察號碼：0000000000│B：喂                                   │
│  │                      │（A-溫發貴）        │A：在那                                 │
│  │                      │通話對象：0000000000│B：我現在在南站                         │
│  │                      │（B-黃國川）        │A：那個郵局後面不是一個舊農會，電信局這 │
│  │                      │                    │   邊                                   │
│  │                      │                    │B：好                                   │
├─┼───────────┼──────────┼────────────────────┤
│8 │96年11月18日08：31：33│監察號碼：0000000000│B：我阿川                               │
│  │                      │（A-溫發貴）        │A：怎樣                                 │
│  │                      │通話對象：00-0000000│B：要處理                               │
│  │                      │（B-黃國川）        │A：在那                                 │
│  │                      │                    │B：在美濃剛出來                         │
│  │                      │                    │A：到旗山再打                           │
│  │                      │                    │B：我沒有零錢阿，旗山那我直接去         │
│  │                      │                    │A：我又沒有固定，在旗山跑來跑去         │
│  │                      │                    │B：好吧                                 │
├─┼───────────┼──────────┼────────────────────┤
│9 │96年11月20日12：59：12│監察號碼：0000000000│A：阿同阿                               │
│  │                      │（A-溫發貴）        │B：知道阿，我給他載…                   │
│  │                      │通話對象：0000000000│A：阿同阿                               │
│  │                      │（B-黃國川）        │B：看到了                               │
│  │                      │                    │A：還有不管誰都不要讓他欠，不要去了又被 │
│  │                      │                    │   他們騙了                             │
│  │                      │                    │B：好                                   │
│  │                      │                    │A：還有落哥還少我200元                  │
│  │                      │                    │B：好                                   │
├─┼───────────┼──────────┼────────────────────┤
│10│96年11月20日13：48：01│監察號碼：0000000000│A：在那邊                               │
│  │                      │（A-溫發貴）        │B：那個                                 │
│  │                      │通話對象：0000000000│A：大門，人家去找你找不到               │
│  │                      │（B-黃國川）        │B：我在裡面，我帶人進來                 │
│  │                      │                    │A：有人過去找你                         │
│  │                      │                    │B：有阿                                 │
├─┼───────────┼──────────┼────────────────────┤
│11│96年11月20日14：08：33│監察號碼：0000000000│A：阿川喔                               │
│  │                      │（A-溫發貴）        │B：我也要打給你                         │
│  │                      │通話對象：0000000000│A：如果德貴跟你要不要給他喔             │
│  │                      │（B-黃國川）        │B：剛德貴有來                           │
│  │                      │                    │A：對阿，如果有跟你要不要給他           │
│  │                      │                    │B：他只跟我要…，我拿給他了             │
│  │                      │                    │A：那你打給我要幹麻                     │
│  │                      │                    │B：就講德貴的事                         │
│  │                      │                    │B：我只剩5包                            │
│  │                      │                    │A：我送去給你                           │
├─┼───────────┼──────────┼────────────────────┤
│12│96年11月20日21：20：44│監察號碼：0000000000│B：喂                                   │
│  │                      │（A-溫發貴）        │A：誰阿                                 │
│  │                      │通話對象：0000000000│B：阿川                                 │
│  │                      │（B-黃國川）        │A：到了我打給你，你算一下多少錢         │
│  │                      │                    │B：好，多久                             │
│  │                      │                    │A：我到旗美商工了，大約再2-3分鐘        │
├─┼───────────┼──────────┼────────────────────┤
│13│96年11月20日21：44：13│監察號碼：0000000000│A：我下午拿給你的誰都不要說喔           │
│  │                      │（A-溫發貴）        │B：我知道                               │
│  │                      │通話對象：0000000000│A：說了我們東西就不用搞了               │
│  │                      │（B-黃國川）        │B：我知道                               │
│  │                      │                    │A：我襯好多少就多少，沒有全部洗，留一點 │
│  │                      │                    │   起來                                 │
│  │                      │                    │B：好阿，你交待我就不會講了             │
│  │                      │                    │A：有一些背骨的為了一點利益就會把我們賣 │
│  │                      │                    │   了                                   │
│  │                      │                    │B：那你說早上20包是不是9000多喔         │
│  │                      │                    │A：對阿                                 │
│  │                      │                    │B：我用了一包                           │
│  │                      │                    │A：那沒關係，我本錢8000                 │
│  │                      │                    │B：本錢就要8000喔                       │
│  │                      │                    │A：對阿，差不多，反正1包就400           │
│  │                      │                    │B：…才拿350                            │
│  │                      │                    │A：對阿，我之前跟他說賣你我就要虧50了阿 │
│  │                      │                    │B：我知道，有美沙桐喝我就喝，我也是要賺 │
│  │                      │                    │   錢                                   │
│  │                      │                    │A：對阿，本來就是要賺錢的，反正賺多少我 │
│  │                      │                    │   多少會拿一點給你，不要說每天要多少， │
│  │                      │                    │   今天如果只賣一點，又還要多少錢我也沒 │
│  │                      │                    │   辦法                                 │
├─┼───────────┼──────────┼────────────────────┤
│14│96年11月21日07：08：58│監察號碼：0000000000│A：阿川喔                               │
│  │                      │（A-溫發貴）        │B：嗯                                   │
│  │                      │通話對象：0000000000│A：孔廟有一個要3隻，另外後來8有兩個要去 │
│  │                      │（B-黃國川）        │   ，814                                │
│  │                      │                    │B：好                                   │
│  │                      │                    │A：那你要去那邊                         │
│  │                      │                    │B：我再打給你                           │
├─┼───────────┼──────────┼────────────────────┤
│15│96年11月21日07：23：41│監察號碼：0000000000│A：阿川喔                               │
│  │                      │（A-溫發貴）        │B：嗯                                   │
│  │                      │通話對象：0000000000│A：在那                                 │
│  │                      │（B-黃國川）        │B：大門，我送去那個女的剛回來           │
│  │                      │                    │A：鯊魚你認識嗎                         │
│  │                      │                    │B：認識阿                               │
│  │                      │                    │A：要過去了，1隻                        │
├─┼───────────┼──────────┼────────────────────┤
│16│96年11月21日07：42：48│監察號碼：0000000000│A：要去那                               │
│  │                      │（A-溫發貴）        │B：中正橋好了                           │
│  │                      │通話對象：0000000000│A：那個814還有國清過去了                │
│  │                      │（B-黃國川）        │B：814喔                                │
│  │                      │                    │A：對阿，還有國清仔400多元而已，不要一下│
│  │                      │                    │   就給他，刁一下                       │
│  │                      │                    │B：喔                                   │
│  │                      │                    │A：他也還差我500，還有剛300元而已叫我跟 │
│  │                      │                    │   你講，我不理他，還有看他400多多少，43│
│  │                      │                    │   0以上才給他，俗如果美有就多刁一下再給│
│  │                      │                    │   他                                   │
│  │                      │                    │B：好，不然早上先在…，我會順便找地方   │
│  │                      │                    │A：好                                   │
├─┼───────────┼──────────┼────────────────────┤
│17│96年11月21日07：52：29│監察號碼：0000000000│A：阿川，草仔跟妹仔在大門               │
│  │                      │（A-溫發貴）        │B：好，那一個妹仔                       │
│  │                      │通話對象：0000000000│A：就那個女的阿，還沒到，你等一下       │
│  │                      │（B-黃國川）        │                                        │
├─┼───────────┼──────────┼────────────────────┤
│18│96年11月21日08：27：22│監察號碼：0000000000│A：阿川喔                               │
│  │                      │（A-溫發貴）        │B：嗯                                   │
│  │                      │通話對象：0000000000│A：那個落奪阿，5分鐘會到                │
│  │                      │（B-黃國川）        │B：好                                   │
│  │                      │                    │A：還有你跟他們講，像470、460就跟它挖起 │
│  │                      │                    │   來                                   │
│  │                      │                    │B：當場挖給他們看嗎                     │
│  │                      │                    │A：我不知道你怎麼做阿，以前都有到500，給│
│  │                      │                    │   他們一點方便就又習慣了，說470，我說我│
│  │                      │                    │   不知道，你自己去跟他僑               │
│  │                      │                    │B：那你以後包大小包這樣阿，你先包好     │
│  │                      │                    │A：好阿，我知道，那等一下470你看怎麼跟  │
│  │                      │                    │   他講，就看怎麼刁就對了               │
│  │                      │                    │B：國清仔剛剛拿410 而已                 │
│  │                      │                    │A：才400出喔                            │
│  │                      │                    │B：他說會補，我說下次不補就不給他了     │
│  │                      │                    │A：好阿，反正就看你怎麼僑，你當壞人我當 │
│  │                      │                    │   好人                                 │
│  │                      │                    │B：好                                   │
├─┼───────────┼──────────┼────────────────────┤
│19│96年11月21日08：30：59│監察號碼：0000000000│A：喂，志仔2隻                          │
│  │                      │（A-溫發貴）        │B：嗯                                   │
│  │                      │通話對象：0000000000│A：一樣大門那邊                         │
│  │                      │（B-黃國川）        │B：我電話快沒電了剩一格而已             │
│  │                      │                    │A：什麼電話，怎麼一下又沒電             │
│  │                      │                    │B：我只有一顆電持，又不能直接充要拆下來 │
│  │                      │                    │   充                                   │
│  │                      │                    │A：那去買一個直接充的阿，好啦看怎樣     │
├─┼───────────┼──────────┼────────────────────┤
│19│96年11月21日08：43：18│監察號碼：0000000000│A：阿川喔，全仔                         │
│之│                      │（A-溫發貴）        │B：全仔喔，好                           │
│1 │                      │通話對象：0000000000│〈側音A：馬上下去他在樓上啦〉           │
│  │                      │（B-黃國川）        │                                        │
├─┼───────────┼──────────┼────────────────────┤
│20│96年11月21日09：03：25│監察號碼：0000000000│A：急診室裡面有一個阿妹仔掉點滴         │
│  │                      │（A-溫發貴）        │B：那一個阿妹仔                         │
│  │                      │通話對象：0000000000│A：內門那一個                           │
│  │                      │（B-黃國川）        │B：內門的喔                             │
│  │                      │                    │A：對阿，她電話028那個，她在打點滴，拿去│
│  │                      │                    │   給他                                 │
│  │                      │                    │B：好                                   │
├─┼───────────┼──────────┼────────────────────┤
│21│96年11月21日09：25：14│監察號碼：0000000000│B：喂                                   │
│  │                      │（A-溫發貴）        │A：春仔阿，到了，還有一個傢伙還沒到，七 │
│  │                      │通話對象：0000000000│   台宮在隔壁而已                       │
│  │                      │（B-黃國川）        │B：好                                   │
│  │                      │                    │A：你下去再多等一下                     │
├─┼───────────┼──────────┼────────────────────┤
│22│96年11月21日09：29：56│監察號碼：0000000000│A：喂，旗尾的阿良                       │
│  │                      │（A-溫發貴）        │B：喔喔                                 │
│  │                      │通話對象：0000000000│A：2-3分鐘要到了                        │
│  │                      │（B-黃國川）        │B：春仔，那還有一個傢伙是誰             │
│  │                      │                    │A：另外一個沒跟我講名字                 │
│  │                      │                    │B：喔                                   │
│  │                      │                    │A：這樣還2個                            │
├─┼───────────┼──────────┼────────────────────┤
│23│96年11月21日09：31：01│監察號碼：0000000000│B：喂                                   │
│  │                      │（A-溫發貴）        │A：登科仔的匿桑                         │
│  │                      │通話對象：0000000000│B：好                                   │
│  │                      │（B-黃國川）        │A：你在樓下等好了，現在很多人           │
│  │                      │                    │B：好阿我在下面                         │
│  │                      │                    │A：等一下電話來我看是誰                 │
│  │                      │                    │〈A以另線說草仔喔，川仔在那邊〉         │
│  │                      │                    │A：還有草仔                             │
│  │                      │                    │B：有看到了                             │
├─┼───────────┼──────────┼────────────────────┤
│24│96年11月21日09：50：16│監察號碼：0000000000│A：阿川喔                               │
│  │                      │（A-溫發貴）        │B：嗯                                   │
│  │                      │通話對象：0000000000│A：牛仔阿，2隻，差不多5分鍾會到         │
│  │                      │（B-黃國川）        │B：快沒電了，很小聲很難聽               │
│  │                      │                    │A：先充電，不然下面玩一下，不然這樣怎麼 │
│  │                      │                    │   搞                                   │
│  │                      │                    │B：我先跟北港拿一支手機用               │
│  │                      │                    │A：好                                   │
├─┼───────────┼──────────┼────────────────────┤
│25│96年11月21日10：01：51│監察號碼：0000000000│A：良仔你認識嗎                         │
│  │                      │（A-溫發貴）        │B：阿良，旗尾的嗎                       │
│  │                      │通話對象：0000000000│A：不是，另外一個                       │
│  │                      │（B-黃國川）        │B：良仔喔，要看人，記不大起來           │
│  │                      │                    │A：你等一下                             │
│  │                      │                    │〈側音A：省立醫院，大門〉               │
│  │                      │                    │A：還有一個昌仔，那個老傢伙             │
│  │                      │                    │B：好                                   │
│  │                      │                    │A：這樣2個人                            │
├─┼───────────┼──────────┼────────────────────┤
│26│96年11月21日10：16：10│監察號碼：0000000000│A：保仔的朋友                           │
│  │                      │（A-溫發貴）        │B：誰阿                                 │
│  │                      │通話對象：0000000000│A：保仔的朋友                           │
│  │                      │（B-黃國川）        │B：那什麼時候下去                       │
│  │                      │                    │A：可能還沒到，沒關係到了會打電話       │
├─┼───────────┼──────────┼────────────────────┤
│27│96年11月21日10：20：11│監察號碼：0000000000│A：草仔到了，還有好幾個還沒到，冷華也還 │
│  │                      │（A-溫發貴）        │   沒到，草仔到了，還有一個我剛跟你說誰 │
│  │                      │通話對象：0000000000│   阿，保仔的朋友還沒到，你下去在那邊等 │
│  │                      │（B-黃國川）        │   一下                                 │
│  │                      │                    │B：好阿，我下去等一下                   │
├─┼───────────┼──────────┼────────────────────┤
│28│96年11月21日10：44：11│監察號碼：0000000000│B：喂，冷華來了                         │
│  │                      │（A-溫發貴）        │A：不是，阿忠2隻                        │
│  │                      │通話對象：0000000000│B：好                                   │
│  │                      │（B-黃國川）        │                                        │
├─┼───────────┼──────────┼────────────────────┤
│29│96年11月21日10：49：15│監察號碼：0000000000│A：那個冷華也到了                       │
│  │                      │（A-溫發貴）        │B：在那                                 │
│  │                      │通話對象：0000000000│A：急診室，還有阿忠到了                 │
│  │                      │（B-黃國川）        │B：阿忠我拿給他了                       │
│  │                      │                    │A：那急診室那邊                         │
│  │                      │                    │B：好                                   │
├─┼───────────┼──────────┼────────────────────┤
│30│96年11月21日10：56：23│監察號碼：0000000000│A：那個溪州的保仔你認識嗎               │
│  │                      │（A-溫發貴）        │B：我知道                               │
│  │                      │通話對象：0000000000│A：住在番仔埔那一個，從旗尾騎過去，你斟 │
│  │                      │（B-黃國川）        │   酌一下時間阿                         │
├─┼───────────┼──────────┼────────────────────┤
│31│96年11月22日17：07：30│監察號碼：0000000000│A：阿川喔，那個住12樓櫻花的說沒車，你送 │
│  │                      │（A-溫發貴）        │   過去櫻花                             │
│  │                      │通話對象：0000000000│B：好，我順便也要換地方了               │
│  │                      │（B-黃國川）        │A：好，看換那邊再跟我說                 │
├─┼───────────┼──────────┼────────────────────┤
│32│96年12月13日18：13：06│監察號碼：0000000000│B：喂                                   │
│  │                      │（A-黃國川）        │A：喂                                   │
│  │                      │通話對象：0000000000│B：2隻                                  │
│  │                      │（B-某女）          │A：2隻喔，等一下                        │
│  │                      │                    │B：我在我家                             │
│  │                      │                    │A：好啦，等一下                         │
├─┼───────────┼──────────┼────────────────────┤
│33│96年12月13日20：33：07│監察號碼；0000000000│A：喂                                   │
│  │                      │（A-黃國川）        │B：你在那邊                             │
│  │                      │通話對象：0000000000│A：誰                                   │
│  │                      │（B-黑人）          │B：…，你在那邊                         │
│  │                      │                    │A：泰仔的家B：我馬上到                  │
│  │                      │                    │A：你外面等一下，泰仔在外面，我在廁所   │
│  │                      │                    │B：好                                   │
│  │                      │                    │A：等一下他就回來了                     │
├─┼───────────┼──────────┼────────────────────┤
│34│96年12月13日20：44：39│監察號碼：0000000000│A：喂                                   │
│  │                      │（A-黃國川）        │B：喂                                   │
│  │                      │通話對象；0000000000│A：借問                                 │
│  │                      │（B-黑人）          │B：阿川怎樣                             │
│  │                      │                    │A：喔，黑人喔，你不是要拿               │
│  │                      │                    │B：要去了，要到了                       │
├─┼───────────┼──────────┼────────────────────┤
│35│96年12月15日10：13：57│監察號碼：0000000000│B：喂                                   │
│  │                      │（A-黃國川）        │A：喂                                   │
│  │                      │通話對象：0000000000│A：怎麼不接電話                         │
│  │                      │（B-阿財）          │B：剛放在樓下沒接到                     │
│  │                      │                    │A：我打給你調東西又找不到人             │
│  │                      │                    │B：有啦有啦，剛沒看到                   │
│  │                      │                    │A：用一個給我阿                         │
│  │                      │                    │B：一個喔                               │
│  │                      │                    │A：我阿貴的朋友阿                       │
│  │                      │                    │B：我知道，你說一個是一張喔             │
│  │                      │                    │A：硬的阿、甜的阿                       │
│  │                      │                    │B：我知道，一張是                       │
│  │                      │                    │A：一千                                 │
│  │                      │                    │B：好                                   │
│  │                      │                    │A：來水之都你知道嗎                     │
│  │                      │                    │B：水之都喔                             │
│  │                      │                    │A：室內游泳池，馬上過來                 │
│  │                      │                    │B：好我馬上過去，到了打給你             │
├─┼───────────┼──────────┼────────────────────┤
│36│96年12月13日11：05：54│監察號碼：0000000000│B：喂，你在那裡阿                       │
│  │                      │（A-黃國川）        │A：我喔，我在美國                       │
│  │                      │通話對象：0000000000│B：你不是在水之都嗎                     │
│  │                      │（B-某女）          │A：阿，你是那個                         │
│  │                      │                    │B：對                                   │
│  │                      │                    │A：好我過去拿，水之督嘛，你開什麼車     │
│  │                      │                    │B：沒有，我騎摩托車，粉紅色的           │
│  │                      │                    │A：好                                   │
├─┼───────────┼──────────┼────────────────────┤
│37│96年12月15日21：05：07│監察號碼：0000000000│B：好了阿                               │
│  │                      │（A-溫發貴）        │A：阿                                   │
│  │                      │通話對象：0000000000│B：還要做嗎                             │
│  │                      │（B-黃國川）        │A：不要就好了阿，關掉了去阿             │
│  │                      │                    │B：我沒要回去，我在泰仔他家睡           │
│  │                      │                    │A：好阿，那電話開著，我明天打給你       │
│  │                      │                    │B：好                                   │
├─┼───────────┼──────────┼────────────────────┤
│38│96年12月15日21：17：04│監察號碼：0000000000│A：喂                                   │
│  │                      │（A-溫發貴）        │B：你還要過來嗎？我要睡覺了，只做了5隻  │
│  │                      │通話對象：0000000000│A：好                                   │
│  │                      │（B-黃國川）        │B：5隻2500，還有15隻                    │
│  │                      │                    │A：好阿好阿                             │
│  │                      │                    │B：我跟你說，明天一人一隻               │
│  │                      │                    │A：怎樣呢                               │
│  │                      │                    │B：明天算你的嗎，現在不是15隻，算還12隻 │
│  │                      │                    │A：…                                   │
│  │                      │                    │B：不是啦，我跟你說，現在15隻，一人2隻不│
│  │                      │                    │   是4隻，11隻阿，1隻不要算算我自己的   │
│  │                      │                    │A：喔                                   │
│  │                      │                    │B：現在2500，12隻6000，8500就對了       │
│  │                      │                    │A：隨便，很想睡覺                       │
│  │                      │                    │B：好                                   │
├─┼───────────┼──────────┼────────────────────┤
│39│96年12月16日09：20：20│監察號碼：0000000000│B：喂                                   │
│  │                      │（A-黃國川）        │A：喂，好了嗎，你那邊多少               │
│  │                      │通話對象：0000000000│B：我這邊差60元啦，440，我這邊440了     │
│  │                      │（B-某男）          │A：差那裡多喔                           │
│  │                      │                    │B：我晚一點再補還你阿，不好意思，真的掙 │
│  │                      │                    │   不到了，不然我不會跟你差這樣，我也知 │
│  │                      │                    │   道你的情形對不對，要不要，差幾十     │
│  │                      │                    │A：對阿你知道就好                       │
│  │                      │                    │B：就真的沒有了，我下午再補給你好不好   │
│  │                      │                    │A：多少啦                               │
│  │                      │                    │B：我這邊440                            │
│  │                      │                    │A：掙不到450喔                          │
│  │                      │                    │B：就掙不到阿，不然差那10元要幹麻       │
│  │                      │                    │A：拿430來就好，10元給你買筆            │
│  │                      │                    │B：感恩，那那邊                         │
│  │                      │                    │A：衛生所這邊阿                         │
│  │                      │                    │B：好，我馬上過去                       │
├─┼───────────┼──────────┼────────────────────┤
│40│96年12月16日09：24：27│監察號碼：0000000000│A：怎樣                                 │
│  │                      │（A-溫發貴）        │B：志明仔，泰仔路上有遇到，拿給他了，錢 │
│  │                      │通話對象：0000000000│   跟他拿了                             │
│  │                      │（B-黃國川）        │A：好，那個這邊還要1隻，我才處理到1隻   │
│  │                      │                    │B：你那邊沒有了嗎                       │
│  │                      │                    │A：不是阿，沒看到人，等一下有打電話我再 │
│  │                      │                    │   叫你過來                             │
│  │                      │                    │B：好                                   │
└─┴───────────┴──────────┴────────────────────┘
┌─────────────────────────────────────────────┐
│附表六：對溫發貴、邱華泰所為之監聽譯文                                                    │
├─┬────────────┬───────────┬──────────────────┤
│編│      時     間         │      對     象       │            譯文內容                │
│號│                        │                      │                                    │
├─┼────────────┼───────────┼──────────────────┤
│1 │96年12月25日14:23:50    │監察號碼：0000000000  │A ：泰仔喔。                        │
│  │                        │（A-溫發貴）          │B ：對。                            │
│  │                        │通話對象：0000000000  │A ：四海阿。                        │
│  │                        │（B-邱華泰）          │B ：好。                            │
│  │                        │                      │A ：他現在從醫院過去你自己算時間，差│
│  │                        │                      │    不多2-3 分鐘就到了，1 個。      │
│  │                        │                      │B ：好，我知道                      │
├─┼────────────┼───────────┼──────────────────┤
│2 │96年12月25日14:36:42    │監察號碼：0000000000  │B ：喂。                            │
│  │                        │（A-溫發貴）          │A ：函仔他朋友，不知道在那，要過去四│
│  │                        │通話對象：0000000000  │    海，我問他多久會到，他沒說就掛掉│
│  │                        │（B-邱華泰）          │    了。                            │
│  │                        │                      │B ：四海喔，好。                    │
│  │                        │                      │A ：等一下你那邊巡一下。            │
│  │                        │                      │B ：好。                            │
├─┼────────────┼───────────┼──────────────────┤
│3 │96年12月25日15:17:57    │監察號碼：0000000000  │A ：在那邊。                        │
│  │                        │（A-溫發貴）          │B ：在家。                          │
│  │                        │通話對象：0000000000  │A ：你那邊差不多還多少？            │
│  │                        │（B-邱華泰）          │B ：我這邊現金6000多阿。            │
│  │                        │                      │A ：6000多，那12隻。                │
│  │                        │                      │B ：還20多隻。                      │
│  │                        │                      │A ：那34隻扣12隻是22隻，差不多20隻，│
│  │                        │                      │    好，那我知道。                  │
├─┼────────────┼───────────┼──────────────────┤
│4 │96年12月25日16:48:01    │監察號碼：0000000000  │B ：剩11。                          │
│  │                        │（A-溫發貴）          │A ：什麼？                          │
│  │                        │通話對象：0000000000  │B ：剩11塊，11隻。                  │
│  │                        │（B-邱華泰）          │A ：好。                            │
├─┼────────────┼───────────┼──────────────────┤
│5 │96年12月26日07:14:47    │監察號碼：0000000000  │B ：喂。                            │
│  │                        │（A-溫發貴）          │A ：起來了喔。                      │
│  │                        │通話對象：0000000000  │B ：嗯。                            │
│  │                        │（B-邱華泰）          │A ：家裡有一個生意，…，應該過去了。│
│  │                        │                      │B ：好。                            │
├─┼────────────┼───────────┼──────────────────┤
│6 │96年12月26日09:35:04    │監察號碼：0000000000  │B ：泰仔喔。                        │
│  │                        │（A-溫發貴）          │A ：嗯。                            │
│  │                        │通話對象：0000000000  │B ：我那個女的啦，你老闆有打給你嗎？│
│  │                        │（B-邱華泰）          │A ：沒有。                          │
│  │                        │                      │B ：那他現在那邊有東西嗎？          │
│  │                        │                      │A ：你誰啊？                        │
│  │                        │                      │B ：我那天那個女孩子啊？            │
│  │                        │                      │A ：那一個，那一天勒？              │
│  │                        │                      │B ：就是你不是抄電話給我。          │
│  │                        │                      │A ：我有抄電話給你嗎？              │
│  │                        │                      │B ：晚上啊，我說有時比較晚會吵到你那│
│  │                        │                      │    個。                            │
│  │                        │                      │A ：喔喔。                          │
│  │                        │                      │B ：那你老闆怎麼都沒接電話？        │
│  │                        │                      │A ：我不知道，你人在那邊啊？        │
│  │                        │                      │B ：我在旗山啊。                    │
│  │                        │                      │A ：你來我家你知道嗎？              │
│  │                        │                      │B ：我知道啊。                      │
│  │                        │                      │A ：你來我家。                      │
│  │                        │                      │B ：問題是我要多一點，你那邊都散包的│
│  │                        │                      │A ：你要多少，等一下我看一下。      │
│  │                        │                      │B ：因為他兩分半是另外裝的。        │
│  │                        │                      │A ：你要兩分半喔。                  │
│  │                        │                      │B ：對啊！                          │
│  │                        │                      │A ：你什麼名字？你跟我講我打給他看會│
│  │                        │                      │    不會通。                        │
│  │                        │                      │B ：你也不知道我什麼名字，就跟你講說│
│  │                        │                      │    那個女孩子啊。                  │
│  │                        │                      │A ：不然你來我這邊，我跟他聯絡比較快│
│  │                        │                      │    。                              │
├─┼────────────┼───────────┼──────────────────┤
│7 │96年12月26日09:53:38    │監察號碼：0000000000  │A ：泰仔你那邊還剩多少？            │
│  │                        │（A-溫發貴）          │B ：還很多，還20幾塊。              │
│  │                        │通話對象：0000000000  │A ：一個打開還20幾塊，一個還沒打開。│
│  │                        │（B-邱華泰）          │B ：對，一個還沒打開。              │
│  │                        │                      │A ：那有一個女生。                  │
│  │                        │                      │B ：說要拿2 分半。                  │
│  │                        │                      │A ：你先拿3 個給他，也是要跟他收1500│
│  │                        │                      │    。                              │
│  │                        │                      │B ：我知道，但是她還沒過來。        │
│  │                        │                      │A ：還有黑輪等一下會過去，你先拿一個│
│  │                        │                      │    給他，不用跟他拿錢。            │
│  │                        │                      │B ：好。                            │
│  │                        │                      │A ：黑輪你認識嘛。                  │
│  │                        │                      │B ：我知道，跟連仔來那一個 。       │
└─┴────────────┴───────────┴──────────────────┘
┌─────────────────────────────────────────────┐
│附表七：對溫發貴、邱秀宏所為之監聽譯文                                                    │
├─┬────────────┬───────────┬──────────────────┤
│編│      時     間         │      對     象       │            譯文內容                │
│號│                        │                      │                                    │
├─┼────────────┼───────────┼──────────────────┤
│1 │96年10月31日19:26:17    │監察號碼：0000000000  │B ：你沒有去收錢？                  │
│  │                        │（A-溫發貴）          │A ：還沒。                          │
│  │                        │通話對象：0000000000  │B ：收好打給我。                    │
│  │                        │（B-邱秀宏）          │A ：好。                            │
├─┼────────────┼───────────┼──────────────────┤
│2 │96年10月31日21:45:01    │監察號碼：0000000000  │B ：喂。                            │
│  │                        │（A-溫發貴）          │A ：你跑那邊去了？                  │
│  │                        │通話對象：0000000000  │B ：多少錢？                        │
│  │                        │（B-邱秀宏）          │A ：4 萬5 。                        │
│  │                        │                      │B ：這樣不夠阿。                    │
│  │                        │                      │A ：對阿，我上來了。                │
│  │                        │                      │B ：你上去幹嘛？                    │
│  │                        │                      │A ：我以為你回來阿。                │
│  │                        │                      │B ：…。                            │
│  │                        │                      │A ：好。                            │
├─┼────────────┼───────────┼──────────────────┤
│3 │96年11月3日11:18:07     │監察號碼：0000000000  │B ：在哪？                          │
│  │                        │（A-溫發貴）          │A ：美濃，怎樣？                    │
│  │                        │通話對象：0000000000  │B ：看錢多少，錢收一收拿來給我。    │
│  │                        │（B-邱秀宏）          │A ：好。                            │
├─┼────────────┼───────────┼──────────────────┤
│4 │96年11月8日22:46:10     │監察號碼：0000000000  │A ：明天早上再過去了。              │
│  │                        │（A-溫發貴）          │B ：多少錢？                        │
│  │                        │通話對象：0000000000  │A ：四萬，四萬多、四萬三。          │
│  │                        │（B-邱秀宏）          │B ：怎麼那麼少？                    │
│  │                        │                      │A ：我明天早上去找你，想拿回來自己用│
│  │                        │                      │B ：…的問題                        │
│  │                        │                      │A ：明天早上等鴿子回來再去找你。    │
│  │                        │                      │B ：好。                            │
├─┼────────────┼───────────┼──────────────────┤
│5 │96年11月9日11:23:33     │監察號碼：0000000000  │B ：鹹的一兩多少？                  │
│  │                        │（A-邱秀宏）          │A ：22還可以做。                    │
│  │                        │通話對象：0000000000  │B ：22喔，我是覺得22還太貴。        │
│  │                        │（B-溫發貴）          │A ：那就喊20、21阿，看東西，喜歡再講│
│  │                        │                      │    。                              │
├─┼────────────┼───────────┼──────────────────┤
│6 │96年11月10日10:45:55    │監察號碼：0000000000  │B ：你昨天把它藏在房間喔。          │
│  │                        │（A-溫發貴）          │A ：對阿。                          │
│  │                        │通話對象：0000000000  │B ：你不會把他拿上去。              │
│  │                        │（B-邱秀宏）          │A ：你看到了嗎？                    │
│  │                        │                      │B ：人家在拆冷氣怎麼會沒看到。      │
│  │                        │                      │A ：你拆冷氣又沒說。                │
│  │                        │                      │B ：誰知道你會藏在那台。            │
│  │                        │                      │A ：好啦。                          │
│  │                        │                      │B ：還有，那你用多少？              │
│  │                        │                      │A ：120 阿。                        │
│  │                        │                      │B ：好阿。                          │
├─┼────────────┼───────────┼──────────────────┤
│7 │96年11月10日20:56:49    │監察號碼：0000000000  │B ：怎樣？                          │
│  │                        │（A-溫發貴）          │A ：在哪？                          │
│  │                        │通話對象：0000000000  │B ：我在高樹，多少錢？              │
│  │                        │（B-邱秀宏）          │A ：差不多3 萬。                    │
│  │                        │                      │B ：等一下拿來我明天要用。          │
│  │                        │                      │A ：你要去那，要去尖端喔？          │
│  │                        │                      │B ：佛光山…，夠嗎？                │
│  │                        │                      │A ：就是不大夠。                    │
│  │                        │                      │B ：那你上去用阿。                  │
│  │                        │                      │A ：當然要先打電話給你，我先去收錢。│
│  │                        │                      │B ：不用啦。                        │
│  │                        │                      │A ：我先去收錢。                    │
│  │                        │                      │B ：好啦。                          │
├─┼────────────┼───────────┼──────────────────┤
│8 │96年11月11日21:07:42    │監察號碼：0000000000  │B ：錢收了嗎？                      │
│  │                        │（A-溫發貴）          │A ：還沒。                          │
│  │                        │通話對象：0000000000  │B ：用一用，五穀廟。                │
│  │                        │（B-邱秀宏）          │A ：好。                            │
├─┼────────────┼───────────┼──────────────────┤
│9 │96年11月14日11:00:13    │監察號碼：0000000000  │A ：喂，我上來喔。                  │
│  │                        │（A-溫發貴）          │B ：你上去幹嘛？                    │
│  │                        │通話對象：0000000000  │A ：快沒有了。                      │
│  │                        │（B-邱秀宏）          │B ：那錢呢？                        │
│  │                        │                      │A ：錢在這邊阿。                    │
│  │                        │                      │B ：你不是去睡覺。                  │
│  │                        │                      │A ：起來了阿。                      │
│  │                        │                      │B ：好啦，在旗山要叫你載我，好啦，你│
│  │                        │                      │    用。                            │
├─┼────────────┼───────────┼──────────────────┤
│10│96年11月15日22:05:24    │監察號碼：0000000000  │B ：阿連做多少？                    │
│  │                        │（A-溫發貴）          │A ：我不知道我在等他收錢。          │
│  │                        │通話對象：0000000000  │B ：登科呢？                        │
│  │                        │（B-邱秀宏）          │A ：等一下才要過去收，加起來差不多四│
│  │                        │                      │    萬多。                          │
│  │                        │                      │B ：明天做完就好，不用補了，登科仔電│
│  │                        │                      │    話收回來我做就好了。            │
│  │                        │                      │A ：嗯。                            │
│  │                        │                      │B ：全部收回來，我做。              │
├─┼────────────┼───────────┼──────────────────┤
│11│96年11月17日10:10:44    │監察號碼：0000000000  │B ：在哪？                          │
│  │                        │（A-溫發貴）          │A ：旗山。                          │
│  │                        │通話對象：0000000000  │B ：那我先過去，先拿5000元給我，有  │
│  │                        │（B-邱秀宏）          │    5000元嗎？                      │
│  │                        │                      │A ：還沒算，不大夠的樣子。          │
│  │                        │                      │B ：沒關係你先算給我，我去打麻將。  │
│  │                        │                      │A ：好阿。                          │
├─┼────────────┼───────────┼──────────────────┤
│12│96年11月17日14:36:36    │監察號碼：0000000000  │B ：大胖有找到了嗎？                │
│  │                        │（A-溫發貴）          │A ：沒阿。                          │
│  │                        │通話對象：0000000000  │B ：今天怎麼樣？                    │
│  │                        │（B-邱秀宏）          │A ：不錯阿，我有問藥腳，東西有時候可│
│  │                        │                      │    以有時又不行了。                │
│  │                        │                      │B ：那如果我們拿給他們的呢？        │
│  │                        │                      │A ：不錯阿，有些用了一下子又還要。  │
├─┼────────────┼───────────┼──────────────────┤
│13│96年11月17日15:29:17    │監察號碼：0000000000  │A ：硬的半錢多少？                  │
│  │                        │（A-溫發貴）          │B ：4張吧，3張半。                  │
│  │                        │通話對象：0000000000  │〈A以另線電話向A1說4張，A1說決定了再│
│  │                        │（B-邱秀宏）          │  打電話〉                          │
├─┼────────────┼───────────┼──────────────────┤
│14│96年11月17日22:47:33    │監察號碼：0000000000  │B ：還沒結束嗎？                    │
│  │                        │（A-溫發貴）          │A ：結束了，回來了。                │
│  │                        │通話對象：0000000000  │B ：那錢怎麼沒收來。                │
│  │                        │（B-邱秀宏）          │A ：沒有多少。                      │
│  │                        │                      │B ：阿連又沒多少喔？                │
│  │                        │                      │A ：對阿。                          │
│  │                        │                      │A ：今天才做3萬多。                 │
│  │                        │                      │B ：總共才3萬多喔。                 │
├─┼────────────┼───────────┼──────────────────┤
│15│96年11月18日10:02:22    │監察號碼：0000000000  │B ：在哪？                          │
│  │                        │（A-溫發貴）          │A ：旗山。                          │
│  │                        │通話對象：0000000000  │B ：怎麼人家說美濃的不好又小，旗山的│
│  │                        │（B-邱秀宏）          │    有人反應嗎？                    │
│  │                        │                      │A ：哪有，美濃的都被洗到不能吃，我氣│
│  │                        │                      │    阿連氣到想拿回來。              │
│  │                        │                      │B ：你把阿連電話都收回來，我叫人過去│
│  │                        │                      │A ：他在家，電話被我拿回來了。      │
│  │                        │                      │B ：那我叫人家跟你拿。              │
│  │                        │                      │A ：好。                            │
│  │                        │                      │B ：美濃的你自己用。                │
│  │                        │                      │A ：好。                            │
├─┼────────────┼───────────┼──────────────────┤
│16│96年11月18日10:05:44    │監察號碼：0000000000  │B ：阿連在家嗎？                    │
│  │                        │（A-溫發貴）          │A ：對。                            │
│  │                        │通話對象：0000000000  │B ：我自己過去跟他算，他要多少錢給你│
│  │                        │（B-邱秀宏）          │A ：7200。                          │
│  │                        │                      │B ：那幾隻？                        │
│  │                        │                      │A ：我昨天拿15隻給他。              │
│  │                        │                      │B ：一起去廟那邊等，他囉嗦我會處理。│
│  │                        │                      │A ：好。                            │
├─┼────────────┼───────────┼──────────────────┤
│17│96年11月18日10:43:26    │監察號碼：0000000000  │B ：你把2支電話移成1支，還有東西這麼│
│  │                        │（A-溫發貴）          │    小包怎麼做？                    │
│  │                        │通話對象：0000000000  │A ：你拿來我看看，看是我用的還是他用│
│  │                        │（B-邱秀宏）          │    的，中門全家等。                │
│  │                        │                      │B ：好。                            │
├─┼────────────┼───────────┼──────────────────┤
│18│96年11月19日10:54:57    │監察號碼：0000000000  │B ：喂。                            │
│  │                        │（A-溫發貴）          │A ：我看到了，錢我拿到了，你趕快回去│
│  │                        │通話對象：0000000000  │    用。                            │
│  │                        │（B-邱秀宏）          │B ：我以為沒人顧ㄟ。                │
│  │                        │                      │A ：好啦，那我去用。                │
│  │                        │                      │B ：好阿，你上去，最小隻的你用37或38│
│  │                        │                      │    就可以了。                      │
│  │                        │                      │A ：好。                            │
├─┼────────────┼───────────┼──────────────────┤
│19│96年11月22日11:41:47    │監察號碼：0000000000  │B ：怎樣？                          │
│  │                        │（A-溫發貴）          │A ：沒了，我這邊沒了，那旗山快沒了。│
│  │                        │通話對象：0000000000  │B ：你自己上去阿。                  │
│  │                        │（B-邱秀宏）          │A ：好阿，那我再拿錢過去給你。      │
├─┼────────────┼───────────┼──────────────────┤
│20│96年12月16日21:17:12    │監察號碼：0000000000  │B ：等一下錢收一收拿來鄉音給我。    │
│  │                        │（A-溫發貴）          │A ：好阿。                          │
│  │                        │通話對象：0000000000  │                                    │
│  │                        │（B-邱秀宏）          │                                    │
├─┼────────────┼───────────┼──────────────────┤
│21│96年12月17日17:53:33    │監察號碼：0000000000  │B ：在哪？                          │
│  │                        │（A-溫發貴）          │A ：旗山。                          │
│  │                        │通話對象：0000000000  │B ：錢算一算給我。                  │
│  │                        │（B-邱秀宏）          │A ：我那1萬5給霸味了喔。            │
│  │                        │                      │B ：對阿，那還多少算一算給我。      │
│  │                        │                      │A ：好阿我算一算，也沒多少了，我還辦│
│  │                        │                      │    1支電話，1萬5。                 │
│  │                        │                      │B ：…。                            │
│  │                        │                      │A ：看是你要用還是我要用，如果不要用│
│  │                        │                      │    …。                            │
│  │                        │                      │B ：有門號嗎？                      │
│  │                        │                      │A ：有阿，有門號還要1萬5。          │
│  │                        │                      │B ：今天做不多嗎？                  │
│  │                        │                      │A ：算一算3、4萬還是4、5萬也有了。  │
│  │                        │                      │B ：拿來給我。                      │
│  │                        │                      │A ：好。                            │
└─┴────────────┴───────────┴──────────────────┘
┌──────────────────────────────────────────┐
│附表八：起訴書所列舉之販毒對象                                                      │
├──┬─────┬──────────────────────┬──────────┤
│編號│姓名或綽號│   依    據  （供稱之販毒者或收錢者）       │   卷 證 出 處      │
├──┼─────┼──────────────────────┼──────────┤
│ 1  │周民賢    │97年2月6日警詢筆錄 （溫發貴、李鳳連）       │偵卷第206頁       │
│    │          ├──────────────────────┼──────────┤
│    │          │97年3月6日偵訊筆錄 （溫發貴、李鳳連）       │偵卷第245 、246 頁│
│    │          ├──────────────────────┼──────────┤
│    │          │96年10月31日9 時13分10秒、9 時16分44秒監聽譯│警卷第54頁        │
│    │          │文（李鳳連）                                │                    │
├──┼─────┼──────────────────────┼──────────┤
│ 2  │潘宏元    │97年2月5日警詢筆錄 （溫發貴）               │偵卷第191 、192 頁│
│    │          ├──────────────────────┼──────────┤
│    │          │97年2月14日偵訊筆錄 （溫發貴）              │偵卷第166頁       │
│    │          ├──────────────────────┼──────────┤
│    │          │96年11月30日9 時11分38秒監聽譯文（溫發貴）  │警卷第40頁        │
├──┼─────┼──────────────────────┼──────────┤
│ 3  │張榮輝    │97年2月25日警詢筆錄 （溫發貴）              │偵卷第232 、233 頁│
│    │          ├──────────────────────┼──────────┤
│    │          │97年2月25日偵訊筆錄（溫發貴）               │偵卷第239頁       │
│    │          ├──────────────────────┼──────────┤
│    │          │97年3月6日偵訊筆錄（溫發貴）                │偵卷第249頁       │
│    │          ├──────────────────────┼──────────┤
│    │          │96年11月30日7 時47分54秒監聽譯文（溫發貴）  │警卷第40頁        │
│    │          ├──────────────────────┼──────────┤
│    │          │96年12月26日17時47分59秒監聽譯文（溫發貴）  │警卷第79頁        │
├──┼─────┼──────────────────────┼──────────┤
│ 4  │「豪仔」  │溫發貴97年2月14日偵訊筆錄（溫發貴）         │偵卷第170頁       │
├──┼─────┼──────────────────────┼──────────┤
│ 5  │「阿賢」  │溫發貴97年2月14日偵訊筆錄（溫發貴）         │偵卷第170頁       │
├──┼─────┼──────────────────────┼──────────┤
│ 6  │「南華」  │溫發貴97年2月14日偵訊筆錄（溫發貴）         │偵卷第170頁       │
├──┼─────┼──────────────────────┼──────────┤
│ 7  │「阿龍」  │溫發貴97年2月14日偵訊筆錄（溫發貴）         │偵卷第170頁       │
├──┼─────┼──────────────────────┼──────────┤
│ 8  │「洪仔」  │戴登科97年1 月22日偵訊筆錄（溫發貴、戴登科）│偵卷第121頁       │
├──┼─────┼──────────────────────┼──────────┤
│ 9  │「發財」  │戴登科97年1 月22日偵訊筆錄（溫發貴、戴登科）│偵卷第121頁       │
├──┼─────┼──────────────────────┼──────────┤
│ 10 │「泰仔」  │戴登科97年1 月22日偵訊筆錄（溫發貴、戴登科）│偵卷第121頁       │
├──┼─────┼──────────────────────┼──────────┤
│ 11 │「黑人」  │黃國川97年1 月22日偵訊筆錄（溫發貴、黃國川）│偵卷第13頁        │
├──┼─────┼──────────────────────┼──────────┤
│ 12 │「阿林」  │黃國川97年1 月22日偵訊筆錄（溫發貴、黃國川）│偵卷第13頁        │
├──┼─────┼──────────────────────┼──────────┤
│ 13 │「世仔」  │黃國川97年1 月22日偵訊筆錄（溫發貴、黃國川）│偵卷第13頁        │
├──┼─────┼──────────────────────┼──────────┤
│ 14 │「大人」  │黃國川97年1 月22日偵訊筆錄（溫發貴、黃國川）│偵卷第13頁        │
└──┴─────┴──────────────────────┴──────────┘
附表九
一、扣案之海洛因肆包（驗後淨重合計三十一點四零公克、純質
    淨重六點六七公克），均沒收銷燬之。
二、未扣案共同販賣第一級毒品所得財物新臺幣拾伍萬貳仟元應
    與溫發貴、戴登科連帶沒收，如全部或一部不能沒收時，以
    其與溫發貴、戴登科之財產連帶抵償之。未扣案共同販賣第
    一級毒品所得財物新臺幣壹萬肆仟伍佰元應與溫發貴、黃國
    川連帶沒收，如全部或一部不能沒收時，以其與溫發貴、黃
    國川之財產連帶抵償之。未扣案共同販賣第一級毒品所得財
    物新臺幣伍佰元應與溫發貴、邱華泰連帶沒收，如全部或一
    部不能沒收時，以其與溫發貴、邱華泰之財產連帶抵償之。
三、扣案之封口機壹具、電子磅秤壹臺、空夾鍊袋肆包、門號Ｚ
    000000000號行動電話壹支（含SIM 卡）、門號Ｚ
    000000000號行動電話壹支（含SIM 卡）、門號Ｚ
    000000000號行動電話壹支（含SIM 卡）、門號Ｚ
    000000000號行動電話壹支（含SIM 卡）及未扣案
    門號Ｚ000000000號、Ｚ000000000號行
    動電話各壹支（含SIM 卡），均沒收之。如未扣案門號Ｚ0
    00000000號行動電話壹支（含SIM 卡）之全部或一
    部不能沒收時，連帶追徵其價額或以其與溫發貴、戴登科、
    黃國川、邱華泰之財產連帶抵償之；如未扣案門號Ｚ000
    000000號行動電話壹支（含SIM 卡）之全部或一部不
    能沒收時，連帶追徵其價額或以其與溫發貴、黃國川之財產
    連帶抵償之。
附表十
一、扣案之海洛因肆包（驗後淨重合計三十一點四零公克、純質
    淨重六點六七公克），均沒收銷燬之。
二、未扣案共同販賣第一級毒品所得財物新臺幣拾伍萬貳仟元應
    與邱秀宏、戴登科連帶沒收，如全部或一部不能沒收時，以
    其與邱秀宏、戴登科之財產連帶抵償之。未扣案共同販賣第
    一級毒品所得財物新臺幣壹萬肆仟伍佰元應與邱秀宏、黃國
    川連帶沒收，如全部或一部不能沒收時，以其與邱秀宏、黃
    國川之財產連帶抵償之。未扣案共同販賣第一級毒品所得財
    物新臺幣伍佰元應與邱秀宏、邱華泰連帶沒收，如全部或一
    部不能沒收時，以其與邱秀宏、邱華泰之財產連帶抵償之。
三、扣案之封口機壹具、電子磅秤壹臺、空夾鍊袋肆包、門號Ｚ
    000000000號行動電話壹支（含SIM 卡）、門號Ｚ
    000000000號行動電話壹支（含SIM 卡）、門號Ｚ
    000000000號行動電話壹支（含SIM 卡）、門號Ｚ
    000000000號行動電話壹支（含SIM 卡）及未扣案
    門號Ｚ000000000號、Ｚ000000000號行
    動電話各壹支（含SIM 卡），均沒收之。如未扣案門號Ｚ0
    00000000號行動電話壹支（含SIM 卡）之全部或一
    部不能沒收時，連帶追徵其價額或以其與邱秀宏、戴登科、
    黃國川、邱華泰之財產連帶抵償之；如未扣案門號Ｚ000
    000000號行動電話壹支（含SIM 卡）之全部或一部不
    能沒收時，連帶追徵其價額或以其與邱秀宏、黃國川之財產
    連帶抵償之。

司法院資訊處製作；財團法人民間司法改革基金會備份。
